臺灣彰化地方法院刑事判決
111年度訴字第184號
公  訴  人  臺灣彰化地方檢察署檢察官
被      告  黃冠傑



選任辯護人  林家豪律師（財團法人法律扶助基金會律師）
上列被告因違反毒品危害防制條例案件，經臺灣臺中地方檢察署
檢察官提起公訴（109年度偵字第32859號），臺灣臺中地方法院
受理後，認管轄錯誤並判決移轉管轄而移送本院（原案號：110
年度訴字第676號），本院判決如下：
    主    文
黃冠傑共同製造第三級毒品，處有期徒刑柒年拾月。沒收部分如
附表一所示。
    犯罪事實
一、黃冠傑（綽號阿凸）、吳庭睿 (綽號小胖，另由本院以111
    年訴字第230號審理中）與不詳年籍之某成年男子等人均明
    知＂甲基-N,N-二甲基卡西酮＂(Methyl-N,N-Dimethylcathino
    ne)為毒品危害防制條例列管之第三級毒品，不得非法持有
    、販賣及製造，竟意圖營利，基於製造第三級毒品之犯意聯
    絡，於民國109年6月底，由黃冠傑提供部分製毒器具及其所
    承租之彰化縣○○市○○路00巷○○○○○號碼三合院（下稱湖水路
    三合院）作為製毒場所，另由吳庭睿載運製毒之原料、副料
    及部分器具至上開湖水路三合院，黃冠傑透過網路搜尋製毒
    方式，以特定比例之毒品原料，製造如附表一編號1所示＂甲
    基-N,N-二甲基卡西酮＂成分之第三級毒品，完成後則由吳庭
    睿載取成品，嗣交由他人伺機販賣予不特定人以牟利（尚無
    證據證明黃冠傑等人已著手於販賣本案如附表一編號1所示
    毒品之行為），黃冠傑依約可獲得一定比例之報酬。因吳庭
    睿於黃冠傑為警查獲前已先行供述本案情節，嗣於109年10
    月31日下午5時43分許，為警在上開湖水路三合院外，查獲
    黃冠傑，並扣得如附表一所示等物（黃冠傑涉嫌施用第二級
    毒品部分，由檢察官另行處理）。
二、案經行政院海洋委員會海巡署偵防分署澎湖查緝隊（下稱海
    巡署澎湖查緝隊）移送及臺中市政府警察局大雅分局（下稱
    大雅分局）報告臺灣臺中地方檢察署檢察官偵查起訴，嗣經
    臺灣臺中地方法院判決管轄錯誤而移送本院。　
    理    由
壹、證據能力
一、按被告以外之人於審判外之言詞或書面陳述，除法律有規定
    者外，不得作為證據，刑事訴訟法第159條第1項定有明文。
    又被告以外之人於審判外之陳述，雖不符刑事訴訟法第159
    條之1至第159條之4之規定，而經當事人於審判程序同意作
    為證據，法院審酌該言詞陳述或書面陳述作成時之情況，認
    為適當者，亦得為證據；當事人、代理人或辯護人於法院調
    查證據時，知有同法第159條第1項不得為證據之情形，而未
    於言詞辯論終結前聲明異議者，視為有前項之同意，刑事訴
    訟法第159條之5亦定有明文。本判決下列所引除被告以外之
    人於審判外之各項供述證據，檢察官、被告黃冠傑及其辯護
    人均未爭執其證據能力（參中院卷二第235頁、第248頁、本
    院卷第130頁，卷宗代號詳附表二所示），且於言詞辯論終
    結前亦未聲明異議，且本院審酌各該證據均非屬違法取得之
    證據，復經本院於審判期日就該等證據進行調查、辯論（參
    本院卷第267-276頁），是以依法均得作為證據使用。
二、其餘資以認定本案犯罪事實之非供述證據（除後述三部分外
    ），亦查無違反法定程序取得之情形，復經本院於審判期日
    就該等證據進行調查、辯論，是以依法均得作為證據使用。
三、有關搜索合法性部分
　㈠被告爭執搜索過程之合法性，辯稱：下午3點半，我出去員警
    就在外面抓我，第一次搜索叫我簽搜索同意書，簽完他們進
    去先搜一次，搜索安非他命，沒有搜到成品、原料，只有爆
    炸後的粉末跟殘渣、扣案器具，後來警員離開現場，5點多
    只剩下鑑識人員與證人吳增輝、幾個警察，晚上8點小隊長
    又帶人回到現場，後來發現扣案的15包毒品云云。
　㈡惟查：
  　⒈按搜索，經受搜索人出於自願性同意者，得不使用搜索票
      。但執行人員應出示證件，並將其同意之意旨記載於筆錄
      ，刑事訴訟法第131條之1定有明文。
　　⒉證人即大雅分局偵查佐吳增輝於本院審理中證稱：當天在
      湖水路三合院門口等被告出來，經過他同意進去現場。現
      場有爆炸過，一進去眼睛沒辦法張開，會呼吸困難，所以
      大概看一下就在門口等鑑識小組到，之後我們才進去搜索
      。當時被告有在現場，他大概說哪區是做什麼的。三合院
      是M字型，我們在右手角發現天花板有手印，就從右上開
      始每塊都翻找，找到最左邊廚房上面有發現那一大箱東西
      。即偵查卷一第371頁所示現場圖上標示D區發現天花板有
      手印，C區的門打開正上方，標示1的地方找到毒品。我們
      沿路從D區開始翻到B、再翻到C才發現毒品。毒品的包裝
      是封起來的保麗龍箱，裡面是15包淡黃色晶體。有就淡黃
      色晶體外包裝採取指紋，但沒有比對出來。被告知道我們
      發現15包淡黃色晶體，他說不是他的。我們從當日下午5
      點多進到三合院，隔天早上7、8點才離開現場。（問：為
      何被告說你們有先離開現場第二次回來？）是我們已經搜
      索完也找到晶體，又去抓另一個，原本預計晚上去抓，但
      發現時間不太夠，所以出發之後又返程，一樣在現場顧這
      些東西，沒有人帶離開再回來，這都是找到15包以後的事
      情，現場鑑識人員有逐項拍照等語（參本院卷第263-266
      頁）。且就上開事項，大雅分局函覆略以：本分局偵查隊
      與海巡署澎湖查緝隊及臺中查緝隊於109年10月31日前往
      湖水路三合院，經被告同意搜索並帶同警方進入現場，現
      場因化學氣味濃厚且非常凌亂，有多樣疑似半成品之物，
      遂通知鑑識小組人員到場，於搜索現場圖臥室D區時，發
      現天花板有多處黑色手印，遂拿取梯子逐間查看天花板上
      ，遂於廚房C區天花板上查獲第三級毒品＂甲基-N,N-二甲
      基卡西酮＂15包，所述離開現場，係於查獲第三級毒品＂甲
      基-N,N-二甲基卡西酮＂15包後，調派警力前往北部查緝其
      上手綽號小陳之男子等情，有大雅分局110年12月2日中市
      警雅分偵字第1100054564號函暨檢送之職務報告與現場（
      平面）圖可佐（參中院卷三第59-63頁）；並據海巡署澎
      湖查緝隊函覆略以：偵辦被告毒品案報請檢察官指揮偵辦
      ，聲請搜索票未經核發，埋伏之查緝人員於案發現場發現
      被告，經上前攔檢盤查，被告見事跡敗露，坦承屋內藏毒
      並同意搜索，當場查獲製毒原料、成品及器具等情，亦有
      該署澎湖查緝隊111年5月19日偵澎湖字第1113100415號函
      可稽（參本院卷第171頁），且有自願搜索同意書、大雅
      分局搜索扣押筆錄、扣押物品目錄表及扣押物品收據可佐
      （參偵查卷一第37-67頁）。互核皆與證人吳增輝所證搜
      索過程均相合致。並無被告前開所辯情節，而被告對於檢
      察官詰問證人吳增輝之證述內容，亦表示無意見（參本院
      卷第266頁），再由上開自願搜索同意書及搜索扣押筆錄
      以觀，執行搜索之警員已經徵得受搜索人之自願性同意，
      並由執行搜索之警員記載於筆錄上，且有受搜索人簽名其
      上，故認本件搜索為合法之搜索，並非辯護人所指稱之違
      法搜索。
　　⒊另按刑事訴訟法第158條之4規定：除法律另有規定外，實
      施刑事訴訟程序之公務員因違背法定程序取得之證據，其
      有無證據能力之認定，應審酌人權保障及公共利益之均衡
      維護。由此可知當前證據法則之發展，係朝基本人權保障
      與社會安全保障兩個理念相調和之方向進行，期能保障個
      人基本人權，又能兼顧真實之發現，而達社會安全之維護
      。因之，刑事訴訟程序應於顧及公共利益之維持及個人基
      本人權之保障下，以查明真相、正確迅速適用刑罰法令為
      宗旨。是以基於公共利益維持之目的，固不能認一切違法
      搜集而得之證據，均無證據能力，但亦不能承認於搜證程
      序有違及個人基本權利保障之重大瑕疵時，其所搜集之證
      據，仍有證據能力，否則，不但危及司法程序之正當性，
      亦將使法律為抑制違法搜索而採要式主義之立法目的喪失
      殆盡。換言之，法官於個案審理中，應斟酌：⑴違背法定
      程序之情節。⑵違背法定程序之主觀意圖。⑶侵害犯罪嫌疑
      人或被告權益之種類及輕重。⑷犯罪所生之危險或實害。⑸
      禁止使用證據於預防將來違法取得證據之效果。⑹偵審人
      員如依法定程序有無發現該證據之必然性及⑺證據取得之
      違法對被告訴訟上防禦不利益之程度等各種情形權衡之，
      使審判時法院於斟酌人權與公共利益之均衡維護原則下，
      作為認定證據能力有無之標準，以兼顧理論與實際，而應
      需要（參照最高法院93年度臺上字第664號判決意旨）。
      本案搜索過程堪認合法一節，已如前述。又縱使員警於執
      行過程中有部分瑕疵，甚或逾越必要程度，然審酌⑴警方
      逾越必要程度之情節非屬重大。⑵警方逾越必要程度時之
      主觀意圖並非出於惡意。⑶侵害被告權益之尚非重大。⑷毒
      品犯罪危害社會甚鉅（尤以本案中曾發生爆炸之危險程度
      ）。⑸禁止使用證據對於預防將來違法取得證據之效果有
      限。⑹偵審人員如未逾越必要程度必然可以發現該證據。⑺
      證據取得之執行不當對被告訴訟上防禦並無重大不利益之
      等各種情形，衡量人權保障及公共利益之均衡維護，仍應
      認為本案搜索過程及所製作之搜索、扣押筆錄、取得之扣
      押物，仍有證據能力。
  ㈢據上，本案司法警察所為之搜索程序仍屬合法，其因此所扣
    押之物，仍得做為本案論罪科刑之證據。
貳、犯罪事實之認定
一、訊據被告對於有在上開時地製造第三級毒品＂甲基-N,N-二甲
    基卡西酮＂等情，於警詢、偵查及本院審理中坦承不諱（參
    偵查卷一第71-76頁、第225-229頁、聲羈卷第17-20頁、偵
    查卷一第319-320頁、中院卷二第244-249頁、中院卷三第21
    5-216頁、本院卷第128頁、第276-280頁）；核與證人吳庭
    睿於警詢、偵查及本院審理中所證述關於搬運器具至該三合
    院，被告於該三合院製造第三級毒品等節合致（參聲搜卷第
    39-45頁、第49-52頁、偵查卷二第73-77頁、中院卷三第74-
    75頁、第167-172頁、本院卷第254-262頁）。此外，並有偵
    查報告、現場照片、平面圖、現場查獲照片、勘察採證同意
    書、車輛詳細資料報表、自願搜索同意書、大雅分局搜索扣
    押筆錄、扣押物品目錄表、扣押物品收據、海巡署澎湖查緝
    隊搜索扣押筆錄、扣押物品目錄表、監視畫面擷取照片、對
    話內容截圖與爆炸後周遭環境照片、車行紀錄文字匯出資料
    、大雅分局109年12月3日中市警雅分偵字第1090051466號函
    檢送之內政部警政署刑事警察局109年11月24日刑紋字第109
    8023851號鑑定書、臺中市政府警察局刑案現場勘察報告、
    刑案現場與扣案物品照片、大雅分局110年12月2日中市警雅
    分偵字第1100054564號函暨檢送之職務報告及現場（平面）
    圖可佐（參偵查卷一第83-89頁、第175頁、第91-107頁、第
    109頁、第127頁、第37頁、第145頁、第39-67頁、第147-16
    1頁、第207頁、第209-217頁、第219-224頁、第249頁、第2
    55-259頁、第361-371頁、第373-498頁、偵查卷二第29-33
    頁、第41頁、第61頁、中院卷三第59-63頁）。且有附表一
    所示扣案物品可稽，而如附表所示扣案物品並經送請內政部
    警政署刑事警察局、衛生福利部草屯療養院鑑定結果，分別
    檢驗出第三級、第四級毒品成分或其他非毒品之化學品成分
    等情，有附表三鑑定報告可佐（詳細鑑定內容，參附表一說
    明欄所載）。互參上情，足認被告此部分任意性之自白與事
    實相符，堪可採信。
二、被告雖於本院審理中辯稱附表一編號1所示15包毒品並非伊
    所有云云。惟查：
  ㈠被告於警詢中自稱：製毒迄今生產約50公斤左右之三級毒品
    ；成品大約1公斤的量包裝1袋等語（參偵查卷一第74頁、第
    227-228頁）；又前於臺灣臺中地方法院準備程序中供稱：1
    5包＂甲基-N,N-二甲基卡西酮＂是我製造出來的，我把全部的
    成品已經交給吳庭睿，是吳庭睿自己又拿回去放在三合院，
    因為吳庭睿有鑰匙等語（參中院卷二第245-246頁）；於吳
    庭睿案件中以證人身分證稱：7、80公斤的量大概分成3次製
    作，是分批載走。製作的成品如偵查卷照片所示淡黃色結晶
    粉末等語（參中院卷三第105頁、第111-112頁）。是被告前
    已供承扣案如附表一編號1所示＂甲基-N,N-二甲基卡西酮＂為
    其製造之成品，於本院審理中更易前詞，被告辯詞已打擊自
    己之憑信性，其辯稱是否屬實，已值存疑。
  ㈡佐以，證人吳庭睿雖於本院審理中對於為警於該三合院天花
    板查扣之如附表一編號1所示淡黃色晶體一情，有不復記憶
    之情形，然其於另案偵查中稱：天花板起獲的15包三級毒品
    是在我們搬運器具時，他自己放的，我幫他搬進去，他自己
    在整理，我親眼見到他放到天花板上面輕鋼架上等語（參中
    院卷三第171頁）；核與被告上開供述內容亦相吻合。況且
    ，被告於本院審理中亦自陳：已經製造7、80公斤的毒品，
    由吳庭睿分批拿走，做完的成品就如同扣案的15包毒品是一
    樣的..製造完成品後，由吳庭睿戴手套分裝成1公斤1包，跟
    扣案的那種包裝一樣等語（參本院卷第276-277頁、第279頁
    ）；是以，稽之製造完成之成品外觀一節，亦屬合致。又且
    該等扣案物品，經鑑定結果確實檢驗出＂甲基-N,N-二甲基卡
    西酮＂成分，純度約93%，驗前總純值淨重約13775.34公克一
    情，亦有附表三編號1所示鑑定書可稽，可見該成品已經純
    度甚高，且數量甚鉅。以該等質量觀之，顯然價值不斐，苟
    若他人有意栽贓陷害，何須斥資準備如此龐大數量之毒品，
    僅為嫁禍所用，凡此顯與常情不符。而扣案其他不明結晶或
    液體（例如：附表一編號3、5、14等）均有檢驗出＂甲基-N,
    N-二甲基卡西酮＂成分，互稽被告上開供陳已經完成之數量
    等客觀情狀以觀，可見被告前於臺灣臺中地方法院準備程序
    中所述，與事實相符，較為合理可信。再者，縱使附表一編
    號1所示扣案15包毒品為吳庭睿所藏放，然其等係共同製造
    第三級毒品，對於共同犯意範圍內之行為均應負責。從而，
    無論該15包毒品是否吳庭睿放置而為警查獲，亦不影響於本
    案共同製造第三級毒品之認定。
三、綜上所述，本件事證明確，被告如犯罪事實欄一所載之犯罪
    事實足以認定，應予依法論科。
參、論罪科刑
一、按毒品危害防制條例第4條製造毒品罪之「製造」，係指就
    原料、元素予以加工，使之成為具有特定功效之成品者而言
    ，除將非屬毒品之原料加以化合而成毒品外，尚包括將原含
    有毒品物質之物，予以加工改製成適合施用之毒品情形在內
    （最高法院102年度臺上字第2465號判決意旨參照）。又按
    刑事法之製造行為，乃指運用各種原、物料或方法予以加工
    ，製成其特定目的之產品，所採取之一切措施。且該製造行
    為常係一連串之繼續舉動或歷程，若產品初經完成，復施以
    純化，或液化、結晶等求其精進之加工，仍屬製造之一環。
    至其既、未遂之區別，應以已否違反法規範所禁制之目的為
    斷，凡製成客體，已具法規範所不允許之功能、效用者，即
    屬既遂（最高法院109年度臺上字第2802號判決意旨參照）
    。另毒品危害防制條例所稱「毒品」，指具有成癮性、濫用
    性、對社會危害性之麻醉藥品與其製品及影響精神物質與其
    製品，此觀該條例第2條第1項規定即明，並未限定其型態為
    固體、液體，而應以製出物質之分子結構是否已由毒品先驅
    原料之原有結構經化學變化為毒品之結構而為判斷（最高法
    院109年度臺上字第1577號判決意旨參照）。查被告於本院
    審理中供述：當時希望製造第三級毒品甲基卡西酮，年輕人
    很流行毒品咖啡包，就是用這些毒品添加的。可以作成毒品
    咖啡包販賣..已經製造7、80公斤的毒品，由吳庭睿分批拿
    走，做完的成品就如同扣案的15包毒品是一樣的..製造完成
    品後，由吳庭睿戴手套分裝成1公斤1包，跟扣案的那種包裝
    一樣等語（參本院卷第276-277頁、第279頁），且其等係在
    著手使用如扣案所示各種原料及設備後所完成，而現場查扣
    物品，除附表一編號1所示已呈淡黃色晶體外觀之成品外，
    如附表一編號3、5所示塑膠盤內之結晶（液體殘渣）、編號
    14、33、39、50、56、88、89、98、112、120、124、130、
    135所示不明液體，經送請鑑定結果，均檢出含有第三級毒
    品＂甲基-N,N-二甲基卡西酮＂成分，亦有附表三編號3至6所
    示鑑定書可佐（數量、純度分別詳如附表一各該編號所示）
    ，可見被告製造行為，實已利用其他原料、設備經由化學作
    用，產出毒品危害防制條例所禁制之第三級毒品，其所為製
    造第三級毒品行為顯然已達既遂之程度。
二、是核被告所為，係犯毒品危害防制條例第4條第3項之製造第
    三級毒品罪。被告因製造第三級毒品過程而持有第四級毒品
    先驅原料（2-溴-4-甲基苯丙酮）、第三級毒品4-甲基甲基
    卡西酮、2-氟-去氯愷他命等物；製造完成後而持有第三級
    毒品純質淨重5公克以上、意圖販賣而持有第三級毒品之低
    度行為，均為製造第三級毒品之高度行為所吸收，不另論罪
    。又被告於109年6月底至為警查獲時止，於湖水路三合院內
    ，以上述方式製造上開第三級毒品，係於密接時間、地點，
    基於製造第三級毒品之單一犯意賡續而為，侵害法益相同，
    各行為之獨立性極為薄弱，依一般社會健全觀念，在時間差
    距上難以強行分開，在刑法評價上，應就各階段視為數個舉
    動之接續施行，合為包括之一行為予以評價，就製造第三級
    毒品犯行論以接續犯一罪。又被告與吳庭睿等人就上述製造
    第三級毒品之犯行間，有犯意聯絡及互將對方行為視為自己
    行為之支配關係，均為共同正犯。
三、另毒品危害防制條例第4條第3項、第17條第2項規定雖於109
     年1月15日經總統公布修正，同年7月15日生效，然依被告
    自承：最後1批成品約完工1個多月，約9月初完工等語（參
    偵查卷一第228頁）；於準備程序中供稱：從109年6月底開
    始跟吳庭睿在湖水路三合院製作第三級毒品，一直製作到8
    月底，8月底之後，製作第三級毒品70、80公斤的成品交給
    吳庭睿，吳庭睿把扣案的廢水、溶劑留在現場沒有載走（參
    中院卷二第244頁、中院卷三第94-97頁）；且本案係於109
    年10月31日於上址三合院查獲，亦述之如前。是被告等人本
    案製造第三級毒品行為持續至109年10月31日查獲時止，應
    逕適用行為時即修正後規定，毋庸為新舊法之比較。辯護人
    為被告利益辯護稱本案應以修正前毒品危害防制條例第4條
    第3項論處（參中院卷二第227-235頁、本院卷第213-223頁
    ），顯有誤會，附此敘明。
四、刑之加重、減輕事由
　㈠累犯：
　　被告前因竊盜案件，經本院以102年度易緝字第18、19號判
    決，判處有期徒刑6月、5月、10月，得易科罰金部分定應執
    行刑為有期徒刑9月，經臺灣高等法院臺中分院以102年度上
    易字第1030、1043號判決駁回上訴確定；另因違反槍砲彈藥
    刀械管制條例案件，經臺灣高等法院臺中分院以103年度上
    訴字第82號判決，判處有期徒刑3年10月、併科罰金新臺幣
    （下同）9萬元，經最高法院以103年度臺上字第1776號判決
    駁回上訴確定。上開各案所宣示之有期徒刑部分，經臺灣高
    等法院臺中分院以103年度聲字第1236號裁定，定應執行有
    期徒刑5年2月確定。又因偽證案件，經本院以103年度訴字
    第87號判決，判處有期徒刑6月確定，與前述應執行之有期
    徒刑接續執行，於106年9月20日假釋出監，假釋期間付保護
    管束，於107年12月4日縮刑期滿，假釋未經撤銷，所餘刑期
    以已執行論等情，業據檢察官於本院審理中指明在案，被告
    對此亦不爭執（參本院卷第282-283頁），並有臺灣高等法
    院被告前案紀錄表在卷可按（參本院卷第68-74頁）。被告
    於上開有期徒刑執行完畢後，5年以內故意再犯本案有期徒
    刑以上之罪，符合刑法第47條第1項累犯規定；本院斟酌被
    告前已有多次科刑執行之紀錄，且曾入監執行數年，並審酌
    本案犯罪情節，認本案不因累犯之加重致被告所受刑罰有超
    過其所應負擔罪責，及使其人身自由受過苛侵害之情形，適
    用累犯加重之規定，核無司法院大法官釋字第775號解釋意
    旨所稱不符合罪刑相當原則之情形，是依刑法第47條第1項
    之規定，加重其刑（參酌最高法院110年度臺上大字第5660
    號裁定意旨：即使法院論以累犯，無論有無加重其刑，判決
    主文均無庸為累犯之諭知）。
  ㈡本案有毒品危害防制條例第17條第2項規定之適用：
　　按犯毒品危害防制條例第4條至第8條之罪，於偵查及歷次審
    判中均自白者，減輕其刑。毒品危害防制條例第17條第2項
    定有明文。又所謂自白，係指犯罪嫌疑人或被告，對於其過
    往之所作所為，而符合於構成犯罪要件之基本的社會事實之
    陳述，重點在於事實之供認，而非法律之評價，蓋因後者屬
    執法人員之職責，不應歸由行為人負擔，是被告或犯罪嫌疑
    人在偵查中，若可認為已對自己被疑為犯罪之事實是認，縱
    對於該行為在刑法上之評價尚有主張，仍無礙於此項法定減
    刑事由之成立（最高法院107 年度臺非字第41號、98年度臺
    上字第448號刑事判決意旨參照）。查被告於偵查及本院審
    理時，均已坦承有製造第三級毒品之犯罪事實，雖其就附表
    一編號1所示扣案毒品認為係吳庭睿放置於湖水路三合院，
    然其業已就製造第三級毒品過程及確實有製造成品等節，均
    供認在卷，揆諸前揭說明，顯已符合自白要件，不因其就該
    部分之爭執而受影響，自應依毒品危害防制條例第17條第2
    項之規定予以減刑，並先加後減之。
　㈢本案無毒品危害防制條例第17條第1項規定之適用：
　  ⒈按毒品危害防制條例第17條第1項規定：「犯第4 條至第8
      條、第10條或第11條之罪，供出毒品來源，因而查獲其他
      正犯或共犯者，減輕或免除其刑。」其立法理由謂：為有
      效破獲上游之製毒組織，鼓勵毒販供出所涉案件毒品之來
      源，擴大落實毒品之追查，俾有效斷絕毒品之供給，以杜
      絕毒品氾濫，對查獲之毒販願意供出毒品來源，因而查獲
      其他正犯或共犯者，採行寬厚之刑事政策，擴大適用範圍
      ，並規定得減免其刑等語。所稱供出毒品來源，因查獲其
      他正犯或共犯者，係指被告供出毒品來源之對向性正犯，
      或與其具有共同正犯、共犯（教唆犯、幫助犯關係）之毒
      品由來之人的相關資料，使調查或偵查犯罪之公務員據以
      對之發動調查或偵查程序，並因此而確實查獲其人、其犯
      行而言。被告之「供出毒品來源」，與調查或偵查犯罪之
      公務員對該人發動調查或偵查並進而查獲之間，論理上須
      具有先後且相當之因果關係。是被告未供出毒品來源之正
      犯姓名、年籍、住居所、聯絡方式或其他足資辨別之特徵
      等相關資料，使調查或偵查犯罪之公務員得據以發動調查
      或偵查程序，或所供毒品來源與本案被訴犯行無關，或有
      調查或偵查犯罪之公務員已有確切之證據，足以合理懷疑
      該正犯為被告所涉案件之毒品來源，自與上開減免其刑之
      規定不合（最高法院106年度臺上字第4114號判決意旨參
      照）。
　　⒉經查：被告於上開時、地為警查獲之前，吳庭睿即已先於
      員警訊問時供述關於被告製造第三級毒品之本案犯行一情
      ，有相關筆錄可佐（參中院卷三第156-162頁、聲搜卷第3
      9-45頁、第49-53頁）。況且，本案並無因被告供述而查
      獲綽號小陳或羅天義；亦無因被告供述而查獲其他正犯或
      共犯一情，有臺灣臺中地方檢察署110年11月18日中檢謀
      良109偵32859字第1109115614號函、111年5月24日中檢永
      良110戒執一164字第1119055704號函（參中院卷三第29頁
      、本院卷第163頁）；又並未因被告供述而查獲其他正犯
      或共犯，綽號「小陳」之男子為當時警方已掌握之對象等
      情，亦有大雅分局110年11月17日中市警雅分偵字第11000
      53818號函暨檢送之職務報告、111年6月8日中市警雅分偵
      字第1110024026號函暨檢送之職務報告可稽（參中院卷三
      第33-35頁、本院卷第203-205頁）；另大雅分局雖有因被
      告的供述，搜索吳庭睿，但沒有搜索出毒品等語，亦有臺
      灣臺中地方電話紀錄表（中院卷三第175頁）。互參上情
      ，足認本案並無毒品危害防制條例第17條第1項規定之適
      用。辯護人為被告利益辯護謂被告有上開減輕事由，尚有
      誤會。
五、爰審酌被告自陳：國中畢業之智識程度，目前受僱於安裝太
    陽能板工作，獨自居住，未婚，尚未生育子女，無其他需扶
    養之家人等家庭生活經濟狀況；而被告智識程度並無明顯不
    足或較一般人低落之情形，對於第三級毒品不得持有、製造
    已有認識，且毒品咖啡包、糖果包、果汁包等型態新興毒品
　　之流竄、濫用，此已經廣為新聞媒體報導，且為政府機關加
    強遏止擴散，而製造毒品行為更為毒品禍害之源，其源不斷
    ，則流毒所及，致使買受之施用者更加產生依賴性及成癮性
    ，非僅多數人之生命、身體受其侵害，社會安樂國家富強之
    整體法益受損亦不能免，為害之鉅，當非個人一己之生命、
    身體法益所可比擬，嚴重戕害國民之身心健康，危害社會非
    輕，其竟為圖個人私利，無視於國家對於杜絕毒品犯罪之禁
    令，共同製造第三級毒品，嚴重危害社會治安。又審酌其製
    造第三級毒品之場所範圍、製造過程使用之機具原料、成品
    、及該等物品之數量，於製造過程中可能產生毒氣或有害物
    質影響週遭環境，行為實不足取，與其參與分工情節、程度
    之輕重，及被告坦承犯行之犯後態度等一切情狀，核情量處
    如主文所示之刑，以示儆懲。
肆、沒收
一、按違禁物，不問屬於犯罪行為人與否，沒收之，刑法第38條
    第1 項定有明文。扣案如附表一編號1、2、3、5、14、28、
    30、33、39、50、56、75、88、89、98、107、112、120、1
    24、125、130、134、135、148、149、152、154所示之物，
    均含有附表一說明欄所示之第三級毒品、第四級毒品毒品先
    驅原料等。又上開物品及其包裝容器均難與其內殘留之毒品
    成分析離，亦無析離之實益與必要，應視同毒品，併予宣告
    沒收。至送驗耗損部分之毒品，因已滅失，爰不另宣告沒收
    。
二、犯第4條至第9條、第12條、第13條或第14條第1項、第2項之
    罪者，其供犯罪所用之物，不問屬於犯罪行為人與否，均沒
    收之，毒品危害防制條例第19條第1項定有明文。查扣案如
    附表一所示等物，除上開一所示毒品應予沒收之部分、後述
    三所示與本案無關部分之外，其餘物品均為被告製造第三級
    毒品或聯絡過程所用之物，雖被告供稱其中有部分查扣物品
    為吳庭睿所有，然該等物品皆為現場查扣，而湖水路三合院
    為被告承租管領之處所，放置於現場之該等物品，被告有事
    實上之處分權（參酌最高法院108年度臺上字第1001號判決
    意旨），自均應依毒品危害防制條例第19條第1項規定，不
    問屬於犯罪行為人與否，於本案中宣告沒收之。
三、扣案如附表一編號77、78所示之物，為被告施用甲基安非他
    命所用一節，業據其是認在卷（參本院卷第271頁及附表一
    各該編號說明欄所載），此部分爰不予宣告沒收。另附表一
    編號80、83至85、108、155、157、158所示物品，無證據證
    明與本案有何關聯，亦均不予沒收。另依卷存證據資料，尚
    無證據證明被告業已獲取犯罪所得，此部分亦不予宣告沒收
    。
據上論斷，應依刑事訴訟法第299條第1項前段，毒品危害防制條
例第4條第3項、第17條第2項、第19條第1項，刑法第11條、第28
條、第47條第1項、第38條第1項，判決如主文。
本案經臺灣臺中地方檢察署檢察官蔡仲雍提起公訴，臺灣彰化地
方檢察署檢察官陳靚蓉到庭執行職務。
中　　華　　民　　國　　111 　年　　8 　　月　　16　　日
              刑事第六庭  審判長法  官  吳永梁
                                法  官  范馨元
                                法  官  呂美玲
以上正本證明與原本無異。
如不服本判決應於收受判決後20日內向本院提出上訴書狀，並應
敘述具體理由。其未敘述上訴理由者，應於上訴期間屆滿後20日
內向本院補提理由書( 均須按他造當事人之人數附繕本) 「切勿
逕送上級法院」。
中　　華　　民　　國　　111 　年　　8 　　月　　16　　日
                                書記官  鍾宜津
論罪科刑附錄法條：
毒品危害防制條例第4條
製造、運輸、販賣第一級毒品者，處死刑或無期徒刑；處無期徒
刑者，得併科新臺幣3千萬元以下罰金。
製造、運輸、販賣第二級毒品者，處無期徒刑或10年以上有期徒
刑，得併科新臺幣1千5百萬元以下罰金。
製造、運輸、販賣第三級毒品者，處7年以上有期徒刑，得併科
新臺幣1千萬元以下罰金。
製造、運輸、販賣第四級毒品者，處5年以上12年以下有期徒刑
，得併科新臺幣5百萬元以下罰金。
製造、運輸、販賣專供製造或施用毒品之器具者，處1年以上7年
以下有期徒刑，得併科新臺幣1百50萬元以下罰金。
前五項之未遂犯罰之。　　　　　　　　　　　　　　　　　　　　　　　　　　　　　　

附表一（扣案物品與沒收與否之諭知）　　　　　　　　　　　
備註欄「✔」部分，為檢察官另案聲請銷燬、毀棄。　　　　　
編號 現場編號 扣案物名稱 說明（鑑驗結果、鑑定報告出處）        沒收之諭知       （沒收依據） 備註 1 1-1至1-15 淡黃色不明晶體15包 一、現場編號1-1至1-15經檢視均為淡黃色晶體外觀型態均相似。 ㈠拉曼光譜分析法均呈第三級毒品"甲基-N,N-二甲基卡西酮"(Methyl-N,N-Dimethylcathinone)陽性反應。 ㈡氣相層析/質譜分析法及核磁共振分析法1、驗前總毛重14913.90公克(包裝總重約101.70公克），驗前總淨重約14812.20公克。 2、隨機抽取編號1-2鑑定 (1)淨重999.58公克，取0.16公克鑑定用罄，餘999.42公克。 (2)檢出第三級毒品"甲基-N,N-二甲基卡西酮"(Methyl-N,N-Dimethylcathinone)成分。 (3)純度約93%。 ㈢依據抽測純度值，推估編號1-1至1-15均含甲基-N,N-二甲基卡西酮之驗前總純質淨重約13775.34公克。（備考一） 二、參見內政部警政署刑事警察局110年1月20日刑鑑字第1098022545號鑑定書（偵查卷二第5-12頁） 沒收之。 （刑法第38條第1項）  2 B1-1 紅色塑膠盤方形（含咖啡色不明晶體） 一、現場編號B1-1經檢視為褐色潮濕晶體。 ㈠驗前毛重60.4公克(包裝重約52.5公克），驗前淨重約7.9公克。 ㈡取0.62公克鑑定用罄，餘7.28公克。 ㈢檢出微量第三級毒品"2-氟-去氯愷他命"(2-Fluorodeschloroketamine)成分(備考四) ㈣另檢出非毒品成分：Deschloroketamine。（備考二） 二、內政部警政署刑事警察局110年1月20日刑鑑字第1098022545號鑑定書（偵查卷二第5-12頁）　 沒收之。 （刑法第38條第1項）  ✔ 3 B1-2 紅色塑膠盤方型內含咖啡色不明結晶 一、現場編號B1-2-1經檢視為棕黑色液體。 ㈠驗前毛重54.4公克(包裝重約28.65公克），驗前淨重約25.75公克。 ㈡取0.73公克鑑定用罄，餘25.02公克。 ㈢檢出第三級毒品"4-甲基甲基卡西酮"(4-methylmethcathinone、Mephedrone、4-MMC)、第三級毒品"甲基-N,N-二甲基卡西酮"及微量第三級毒品"2-氟-去氯愷他命"(2-F1uorodesch1oroketamine)等成分。（備考二） ㈣測得4-甲基甲基卡西酮純度約5%，甲基-N,N-二甲基卡西酮純度約4%。（備考三） 二、內政部警政署刑事警察局110年5月25日刑鑑字第1100052966號鑑定書（中院卷二第15-17頁）　　 沒收之。 （刑法第38條第1項）  4 B1-3 紅色塑膠盤方型空盤1個 參見中院卷三第45-57頁陳報狀。 沒收。 （毒品危害防制條例第19條第1 項）。  5 B1-4 紅色塑膠盤方型內含咖啡色不明結晶（不明液體殘渣） 一、現場編號B1-4-1經檢視為棕黑色液體。 ㈠驗前毛重47.35公克(包裝重約28.65公克），驗前淨重約18.70公克。 ㈡取0.63公克鑑定用罄，餘18.07公克。 ㈢檢出第三級毒品"4-甲基甲基卡西酮"(4-methylmethcathinone、Mephedrone、4-MMC)、第三級毒品"甲基-N,N-二甲基卡西酮"及微量第三級毒品"2-氟-去氯愷他命"(2-F1uorodesch1oroketamine)。（備考二） ㈣測得4-甲基甲基卡西酮純度約4%，驗前純質淨重約0.74公克，甲基-N,N-二甲基卡西酮純度約3%，驗前純質淨重約0.56公克。 二、內政部警政署刑事警察局110年5月25日刑鑑字第1100052966號鑑定書（中院卷二第15頁）。　 沒收之。 （刑法第38條第1項）  6 B2-1 甲苯1桶 一、現場編號B2-1-1經檢視為透明液體。 ㈠驗前毛重45.84公克(包裝重約28.26公克），驗前淨重約17.58公克。 ㈡取1.12公克鑑定用罄，餘16.46公克。 ㈢檢出非毒品成分：甲苯（Toluene）。（備考二及三）（其他） 二、內政部警政署刑事警察局110年8月16日刑鑑字第1100061642號鑑定書（中院卷二第183-186頁）。 三、參見中院卷三第45-57頁陳報狀　 沒收。 （毒品危害防制條例第19條第1 項）。  ✔ 7 B2-2 甲苯1桶 參見中院卷三第45-57頁陳報狀。 沒收。 （毒品危害防制條例第19條第1 項）。  ✔ 8 B3 鹽酸1桶 一、現場編號B3-1經檢視為透明液體。 ㈠驗前毛重48.41公克(包裝重約28.26公克），驗前淨重約20.15公克。 ㈡取0.86公克鑑定用罄，餘19.29公克。 ㈢檢出含氯（Cl）之酸性物質。（備考三及四）（其他） 二、內政部警政署刑事警察局110年8月16日刑鑑字第1100061642號鑑定書（中院卷二第183-186頁）　 三、參見中院卷三第45-57頁陳報狀　 沒收。 （毒品危害防制條例第19條第1 項）。  ✔ 9 B4-1 乙酸乙酯1桶 參見中院卷三第45-57頁陳報狀 沒收。 （毒品危害防制條例第19條第1 項）。  ✔ 10 B4-2 乙酸乙酯1桶 參見中院卷三第45-57頁陳報狀 沒收。 （毒品危害防制條例第19條第1 項）。  ✔ 11 B4-3 乙酸乙酯1桶 一、現場編號B4-3-1經檢視為透明液體。 ㈠驗前毛重44.04公克(包裝重約28.26公克），驗前淨重約15.78公克。 ㈡取0.64公克鑑定用罄，餘15.14公克。 ㈢檢出非毒品成分：甲苯（Ethyl acetate）。（備考二及三）（其他） 二、內政部警政署刑事警察局110年8月16日刑鑑字第1100061642號鑑定書（中院卷二第183-186頁） 三、參見中院卷三第45-57頁陳報狀　 沒收。 （毒品危害防制條例第19條第1 項）。  ✔ 12 B4-4 乙酸乙酯1桶 參見中院卷三第45-57頁陳報狀 沒收。 （毒品危害防制條例第19條第1 項）。  ✔ 13 B5 紅色塑膠圓桶含不明液體2桶 一、現場編號B5-1經檢視為淡透明液體。 ㈠驗前毛重42.61公克(包裝重約28.26公克），驗前淨重約14.35公克。 ㈡取0.68公克鑑定用罄，餘13.67公克。 二、內政部警政署刑事警察局110年8月16日刑鑑字第1100061642號鑑定書（中院卷二第183-186頁） 三、參見中院卷三第45-57頁陳報狀　 沒收。 （毒品危害防制條例第19條第1 項）。  14 B6 白色塑膠方桶（含不明液體）1桶 一、現場編號B6經檢視為褐色液體。 ㈠驗前毛重40.26公克(包裝重28公克），驗前淨重12.26公克。 ㈡取1.57公克鑑定用罄，餘10.69公克。 ㈢檢出第三級毒品"甲基-N,N"二甲基卡西酮" (Methyl-N,N-Dimethylcathinone)成分。 ㈣純度約4%。（備考三） 二、內政部警政署刑事警察局110年1月20日刑鑑字第1098022545號鑑定書（偵查卷二第5-12頁）　　 沒收之。 （刑法第38條第1項）  ✔ 15 B7 鹽酸1桶 一、B7已揮發，無法鑑定（中院110年8月20日公務電話紀錄表-編號B7無法鑑定，參見中院卷二第187頁） 二、參見中院卷三第45-57頁陳報狀 沒收。 （毒品危害防制條例第19條第1 項）。  ✔ 16 B8 鹽酸7桶 一、現場編號B8-1經檢視為透明液體。 ㈠驗前毛重46.19公克(包裝重約28.26公克），驗前淨重約17.93公克。 ㈡取0.68公克鑑定用罄，餘17.25公克。 ㈢檢出含氯（Cl）之酸性物質。（備考三及四）（其他） 二、內政部警政署刑事警察局110年8月16日刑鑑字第1100061642號鑑定書（中院卷二第183-186頁）　 三、參見中院卷三第45-57頁陳報狀 沒收。 （毒品危害防制條例第19條第1 項）。  ✔ 17 B9 一甲胺1桶 一、現場編號B9-1經檢視為淡黃色液體。 ㈠驗前毛重44.88公克(包裝重約28.26公克），驗前淨重約16.62公克。 ㈡取0.83公克鑑定用罄，餘15.79公克。 ㈢檢出非毒品成分：甲胺（Methylamine）。（備考二及三）（其他） 二、內政部警政署刑事警察局110年8月16日刑鑑字第1100061642號鑑定書（中院卷二第183-186頁） 三、參見中院卷三第45-57頁陳報狀　 沒收。 （毒品危害防制條例第19條第1 項）。  ✔ 18 B10 藍色塑膠桶（含疑似二氯乙烷）1桶 一、現場編號B10經檢視為透明液體。 ㈠驗前毛重46.39公克(包裝重約28公克），驗前淨重約18.39公克。 ㈡取1.36公克鑑定用罄，餘17.03公克。 ㈢檢出非毒品成分l,2-Dichloroethane。（備考二） ㈣未檢出常見第二級毒品"甲基安非他命"(Methamphetamine)及第三級毒品"愷他命"(Ketamine)等成分。 二、內政部警政署刑事警察局110年1月20日刑鑑字第1098022545號鑑定書（偵查卷二第5-12頁）　 三、參見中院卷三第45-57頁陳報狀　 沒收。 （毒品危害防制條例第19條第1 項）。  ✔ 19 B11-1至B11-4及B14 甲胺5桶 一、現場編號B1l-1至B11-4及B14經檢視均為透明液體，外觀型態均相似。 ㈠拉曼光譜分析法均呈Methylamine陽性反應。 ㈡氣相層析/質譜分析法及核磁共振分析法1、驗前總毛重209.39公克(包裝總重約140公克），驗前總淨重約69.39公克。 2、隨機抽取編號B11-1鑑定 (1)淨重15公克，取1.29公克鑑定用罄，餘13.71公克。 (2)檢出非毒品成分Methylamine。（備考二） (3)未檢出常見第二級毒品"甲基安非他命"(Methamphetamine)及第三級毒品"愷他命"(Ketamine)等成分。 二、內政部警政署刑事警察局110年1月20日刑鑑字第1098022545號鑑定書（偵查卷二第5-12頁）　 三、參見中院卷三第45-57頁陳報狀　  沒收。 （毒品危害防制條例第19條第1 項）。  ✔ 20 B12-1至B12-3 環己烷3桶 一、現場編號B12-1至B12-3經檢視均為透明液體，外觀型態均相似。 ㈠拉曼光譜分析法均呈Cyclohexane陽性反應。 ㈡氣相層析/質譜分析法及核磁共振分析法1、驗前總毛重115.44公克(包裝總重約84克），驗前總淨重約31.44公克。 2、隨機抽取編號B12-3鑑定 (1)淨重9.6公克，取0.79公克鑑定用罄，餘8.81公克。 (2)檢出非毒品成分Cyclohexane。（備考二） (3)未檢出常見第二級毒品"甲基安非他命"(Methamphetamine)及第三級毒品"愷他命"(Ketamine)等成分。 二、內政部警政署刑事警察局110年1月20日刑鑑字第1098022545號鑑定書（偵查卷二第5-12頁）　  三、參見中院卷三第45-57頁陳報狀　 沒收。 （毒品危害防制條例第19條第1 項）。  ✔ 21 B13 鹽酸1桶 一、現場編號B13-1經檢視為透明液體。 ㈠驗前毛重46.08公克(包裝重約28.26公克），驗前淨重約17.82公克。 ㈡取0.82公克鑑定用罄，餘17.00公克。 ㈢檢出含氯（Cl）之酸性物質。（備考三及四）（其他） 二、內政部警政署刑事警察局110年8月16日刑鑑字第1100061642號鑑定書（中院卷二第183-186頁） 三、參見中院卷三第45-57頁陳報狀　 沒收。 （毒品危害防制條例第19條第1 項）。  ✔ 22 B14 *見編號19  同本判決附表一編號19  ✔ 23 B15 藍色塑膠圓桶（似無水氯化鋁）8桶 一、現場編號B15-1經檢視為白色粉末。 ㈠驗前毛重52.84公克(包裝重約52.50公克），驗前淨重約0.34公克。 ㈡取0.13公克鑑定用罄，餘0.21公克。 ㈢檢出Al(鋁)及Cl(氯)元素。 ㈣未檢出常見第二級毒品"甲基安非他命"(Methamphetamine)及第三級毒品"愷他命"(Ketamine)等成分。 二、內政部警政署刑事警察局110年1月20日刑鑑字第1098022545號鑑定書（偵查卷二第5-12頁）　 三、參見中院卷三第45-57頁陳報狀　 沒收。 （毒品危害防制條例第19條第1 項）。  ✔ 24 B16-1 疑似溴素9瓶 一、現場編號B16-1經檢視為褐色液體。 ㈠驗前毛重704.48公克，因證物量大具腐蝕性，不予量秤淨重。 ㈡取1.12公克鑑定用罄。(備考三) 二、內政部警政署刑事警察局110年8月16日刑鑑字第1100061642號鑑定書（中院卷二第183-186頁）　 三、參見中院卷三第45-57頁陳報狀　  沒收。 （毒品危害防制條例第19條第1 項）。  ✔ 25 B16-2 氯化鋁2瓶 一、現場編號B16-2-1經檢視為白色顆粒。 ㈠驗前毛重38.67公克（包裝重約28.26公克），驗前淨重約10.41公克。 ㈡取0.45公克鑑定用罄，餘9.96公克。 ㈢檢出碳、氧、鋁及氯等元素。(備考三)　 二、內政部警政署刑事警察局110年8月16日刑鑑字第1100061642號鑑定書（中院卷二第183-186頁） 三、參見中院卷三第45-57頁陳報狀　 沒收。 （毒品危害防制條例第19條第1 項）。  ✔ 26 B16-3 溴1瓶 一、現場編號B16-3-1經檢視為褐色液體。 ㈠驗前毛重57.55公克（包裝重約28.26公克），驗前淨重約29.29公克。 ㈡取1.41公克鑑定用罄，餘27.88公克。(備考三) 二、內政部警政署刑事警察局110年8月16日刑鑑字第1100061642號鑑定書（中院卷二第183-186頁）　 三、參見中院卷三第45-57頁陳報狀　 沒收。 （毒品危害防制條例第19條第1 項）。  ✔ 27 B16-4 甲酸銨1瓶 一、現場編號B16-4-1經檢視為白色晶體。 ㈠驗前毛重33.64公克（包裝重約28.26公克），驗前淨重約5.38公克。 ㈡取0.20公克鑑定用罄，餘5.18公克。 ㈢檢出非毒品成分：甲酸銨（Ammonium formate）。(備考二及三)（其他） 二、內政部警政署刑事警察局110年8月16日刑鑑字第1100061642號鑑定書（中院卷二第183-186頁） 三、參見中院卷三第45-57頁陳報狀　 沒收。 （毒品危害防制條例第19條第1 項）。  ✔ 28 B17 烤盤2個 一、現場編號B17 經檢視為棕色及黑色粉末。 ㈠驗前毛重2.05公克（包裝重約1.79公克），驗前淨重約0.26公克。 ㈡取0.1公克鑑定用罄，餘0.16公克。 ㈢檢出第三級毒品"4-甲基甲基卡西酮"(4-methylmethcathinone、Mephedrone'4-MMC)、微量第三級毒品"2-氟-去氯愷他命"(2-F1uorodesch1oroketamine)及微量第三級毒品"甲基-N,N-二甲基卡西酮" (Methyl-N,N-Dimethylcathinone)等成分°(備考一)   二、刑事警察局110年3月12日刑鑑字第1098043825號鑑定書（偵查卷二第83-98頁） 沒收之。 （刑法第38條第1項）                                 │  ✔ 29 B18 加熱器具1箱 參見中院卷三第45-57頁陳報狀 沒收。 （毒品危害防制條例第19條第1 項）。  30 B19 塑膠罐（含不明晶體）1瓶 一、現場編號B19經檢視為褐色晶體。 ㈠驗前毛重7.6公克(包裝重約5.49公克），驗前淨重約2.11公克。 ㈡取0.23公克鑑定用罄，餘1.88公克。 ㈢檢出第三級毒品"甲基-N,N-二甲基卡西酮" (Methyl-N,N-Dimethylcathinone)及微量第三級毒品"4-甲基甲基卡西酮"(4-methylmethcathinone、Mephedrone、4-MMC)成分。（備考四） ㈣測得甲基-N,N-二甲基卡西酮純度約93%，驗前純質淨重約1.96公克。 二、內政部警政署刑事警察局110年1月20日刑鑑字第1098022545號鑑定書（偵查卷二第5-12頁）　 沒收之。 （刑法第38條第1項）  31 B20 實驗器具1批 參見中院卷三第45-57頁陳報狀 均沒收。 （毒品危害防制條例第19條第1 項）。  32 C1 塑膠桶含不明液體13桶（C1-1） 一、現場編號C1-1經檢視為黑色液體。 ㈠驗前毛重44.52公克（包裝重約27.97公克），驗前淨重約16.55公克。 ㈡取0.74公克鑑定用罄，餘15.81公克。 ㈢未檢出常見第二級毒品"甲基安非他命"(Methamphetamine)及第三級毒品"愷他命"(Ketamine)等成分。 二、刑事警察局110年3月12日刑鑑字第1098043825號鑑定書（偵查卷二第83-98頁） 三、參見中院卷三第45-57頁陳報狀　 沒收。 （毒品危害防制條例第19條第1 項）。  32-1 同上 塑膠桶含不明液體13桶（C1-2） 一、現場編號C1-2經檢視為透明液體。 ㈠驗前毛重42.47公克（包裝重約27.97公克），驗前淨重約14.50公克。 ㈡取0.85公克鑑定用罄，餘13.65公克。 ㈢檢出非毒品成分：Toluene。(備考二） ㈣未檢出常見第二級毒品"甲基安非他命"(Methamphetamine)及第三級毒品"愷他命"(Ketamine)等成分。 二、刑事警察局110年3月12日刑鑑字第1098043825號鑑定書（偵查卷二第83-98頁）　 三、參見中院卷三第45-57頁陳報狀　 沒收。 （毒品危害防制條例第19條第1 項）。  33 同上 塑膠桶含不明液體13桶（C1-3） 一、現場編號C1-3經檢視為褐色液體。 ㈠驗前毛重43.83公克（包裝重約27.97公克），驗前淨重約15.86公克。 ㈡取1.09公克鑑定用罄，餘14.77公克。 ㈢檢出微量第三級毒品"2-氟-去氯愷他命"(2-F1uorodesch1oroketamine)、微量第三級毒品"甲基-N,N-二甲基卡西酮" (Methyl-N,N-Dimethylcathinone)等成分°(備考一)    二、刑事警察局110年3月12日刑鑑字第1098043825號鑑定書（偵查卷二第83-98頁）        沒收之。 （刑法第38條第1項）             34 同上 塑膠桶含不明液體13桶（C1-4） 一、現場編號C1-4經檢視為棕色液體。 ㈠驗前毛重46.16公克（包裝重約27.97公克），驗前淨重約18.19公克。 ㈡取0.8公克鑑定用罄，餘17.39公克。 ㈢檢出非毒品成分：Ethylacetate及Toluene。（備考二） ㈣未檢出常見第二級毒品"甲基安非他命"(Methamphetamine)及第三級毒品"愷他命"(Ketamine)等成分。 二、刑事警察局110年3月12日刑鑑字第1098043825號鑑定書（偵查卷二第83-98頁）　 三、參見中院卷三第45-57頁陳報狀　 沒收。 （毒品危害防制條例第19條第1 項）。  35 同上 塑膠桶含不明液體13桶（C1-5） 一、現場編號C1-5經檢視為淡黃色液體。 ㈠驗前毛重43.65公克（包裝重約27.97公克），驗前淨重約15.68公克。 ㈡取1.30公克鑑定用罄，餘14.38公克。 ㈢未檢出常見第二級毒品"甲基安非他命"(Methamphetamine)及第三級毒品"愷他命"(Ketamine)等成分。 二、刑事警察局110年3月12日刑鑑字第1098043825號鑑定書（偵查卷二第83-98頁）　 三、參見中院卷三第45-57頁陳報狀 沒收。 （毒品危害防制條例第19條第1 項）。  36 同上 塑膠桶含不明液體13桶（C1-6） 一、現場編號C1-6經檢視為淡黃色液體。 ㈠驗前毛重45.61公克（包裝重約27.97公克），驗前淨重約17.64公克。 ㈡取0.96公克鑑定用罄，餘16.68公克。 ㈢未檢出常見第二級毒品"甲基安非他命"(Methamphetamine)及第三級毒品"愷他命"(Ketamine)等成分。 二、刑事警察局110年3月12日刑鑑字第1098043825號鑑定書（偵查卷二第83-98頁）　 三、參見中院卷三第45-57頁陳報狀　 沒收。 （毒品危害防制條例第19條第1 項）。  37 同上 塑膠桶含不明液體13桶（C1-7） 一、現場編號C1-7經檢視為黃色液體。 ㈠驗前毛重43.10公克(包裝重約27.97公克驗前淨重約15.13公克。 ㈡取0.86公克鑑定用罄，餘14.27公克。 ㈢未檢出常見第二級毒品"甲基安非他命"(Methamphetamine)及第三級毒品"愷他命"(Ketamine)等成分。 二、刑事警察局110年3月12日刑鑑字第1098043825號鑑定書（偵查卷二第83-98頁）　 三、參見中院卷三第45-57頁陳報狀　 沒收。 （毒品危害防制條例第19條第1 項）。  38 同上 塑膠桶含不明液體13桶（C1-9） 一、現場編號C1-9經檢視為透明液體。 ㈠驗前毛重41.63公克(包裝重約27.97公克），驗前淨重約13.66公克。 ㈡取1.04公克鑑定用罄，餘12.62公克。 ㈢檢出非毒品成分：Ethylacetate。（備考二） ㈣未檢出常見第二級毒品"甲基安非他命"(Methamphetamine)及第三級毒品"愷他命"(Ketamine)等成分。 二、刑事警察局110年3月12日刑鑑字第1098043825號鑑定書（偵查卷二第83-98頁）　 三、參見中院卷三第45-57頁陳報狀　 沒收。 （毒品危害防制條例第19條第1 項）。  39 同上 塑膠桶含不明液體13桶（C1-10） 一、現場編號C1-10經檢視為上層棕色下層褐色液體，合併取樣鑑定。 ㈠驗前毛重49.08公克（包裝重約27.97公克），驗前淨重約21.11公克。 ㈡取1.08公克鑑定用罄，餘20.03公克。 ㈢檢出第三級毒品"甲基-N,N-二甲基卡西酮" (Methyl-N,N-Dimethylcathinone)及微量第三級毒品"2-氟-去氯愷他命"(2-F1uorodesch1oroketamine)等成分。（備考一） ㈣測得甲基-N,N-二甲基卡西嗣純度約39%。（備考三） 二、刑事警察局110年3月12日刑鑑字第1098043825號鑑定書（偵查卷二第83-98頁）　 沒收之。 （刑法第38條第1項）  40 同上 塑膠桶含不明液體13桶（C1-11） 一、現場編號C1-11經檢視為雙層透明液體，合併取樣鑑定。 ㈠驗前毛重42.68公克（包裝重約27.97公克），驗前淨重約14.71公克。 ㈡取1.16公克鑑定用罄，餘13.55公克。 ㈢未檢出常見第二級毒品"甲基安非他命"(Methamphetamine)及第三級毒品"愷他命"(Ketamine)等成分。 二、刑事警察局110年3月12日刑鑑字第1098043825號鑑定書（偵查卷二第83-98頁）　 三、參見中院卷三第45-57頁陳報狀　 沒收。 （毒品危害防制條例第19條第1 項）。  41 同上 塑膠桶含不明液體13桶（C1-12） 一、現場編號C1-12經檢視為透明液體。 ㈠驗前毛重46.82公克(包裝重約27.97公克），驗前淨重約18.85公克。 ㈡取0.92公克鑑定用罄，餘17.93公克。 ㈢檢出非毒品成分：Methylamine。（備考二） ㈣未檢出常見第二級毒品"甲基安非他命"(Methamphetamine)及第三級毒品"愷他命"(Ketamine)等成分。 二、刑事警察局110年3月12日刑鑑字第1098043825號鑑定書（偵查卷二第83-98頁）　 三、參見中院卷三第45-57頁陳報狀　 沒收。 （毒品危害防制條例第19條第1 項）。  42 同上 塑膠桶含不明液體13桶（C1-13） 一、現場編號C1-13經檢視為透明液體。 ㈠驗前毛重45.04公克(包裝重約27.97公克），驗前淨重約17.07公克。 ㈡取1.14公克鑑定用罄，餘15.93公克。 ㈢未檢出常見第二級毒品"甲基安非他命"(Methamphetamine)及第三級毒品"愷他命"(Ketamine)等成分。 二、刑事警察局110年3月12日刑鑑字第1098043825號鑑定書（偵查卷二第83-98頁）　 三、參見中院卷三第45-57頁陳報狀　 沒收。 （毒品危害防制條例第19條第1 項）。  43 C2-1 側孔燒杯1個 參見中院卷三第45-57頁陳報狀 沒收。 （毒品危害防制條例第19條第1 項）。  44 C2-2 燒杯1個 參見中院卷三第45-57頁陳報狀 沒收。 （毒品危害防制條例第19條第1 項）。  45 C2-3 錐形瓶1個 參見中院卷三第45-57頁陳報狀 沒收。 （毒品危害防制條例第19條第1 項）。  46 C2-4 塑膠量瓶1個 參見中院卷三第45-57頁陳報狀 沒收。 （毒品危害防制條例第19條第1 項）。  47 C2-5 塑膠錐形漏斗1個 參見中院卷三第45-57頁陳報狀 沒收。 （毒品危害防制條例第19條第1 項）。  48 C3-1 藍色塑膠桶含不明液體1桶 一、現場編號C3-1經檢視為透明液體。 ㈠驗前毛重43.87公克（包裝重約27.97公克），驗前淨重約15.9公克。 ㈡取0.69公克鑑定用罄，餘15.21公克。 ㈢檢出非毒品成分：Methylamine。(備考二） ㈣未檢出常見第二級毒品"甲基安非他命"(Methamphetamine)及第三級毒品"愷他命"(Ketamine)等成分。 二、刑事警察局110年3月12日刑鑑字第1098043825號鑑定書（偵查卷二第83-98頁）　 三、參見中院卷三第45-57頁陳報狀　 沒收。 （毒品危害防制條例第19條第1 項）。  ✔ 49 C3-2 藍色塑膠桶含不明液體1桶 一、現場編號C3-2經檢視為透明液體。 ㈠驗前毛重44.89公克（包裝重約27.97公克），驗前淨重約16.92公克。 ㈡取0.73公克鑑定用罄，餘16.19公克。 ㈢檢出非毒品成分：Methylamine。（備考二） ㈣未檢出常見第二級毒品"甲基安非他命"(Methamphetamine)及第三級毒品"愷他命"(Ketamine)等成分。 二、刑事警察局110年3月12日刑鑑字第1098043825號鑑定書（偵查卷二第83-98頁）　 三、參見中院卷三第45-57頁陳報狀　 沒收。 （毒品危害防制條例第19條第1 項）。  ✔ 50 C3-3 白色塑膠桶含不明液體1桶 一、現場編號C3-3經檢視為棕色液體。 ㈠驗前毛重45.36公克（包裝重約27.97公克），驗前淨重約17.39公克。 ㈡取0.73公克鑑定用罄，餘16.66公克。 ㈢檢出微量第三級毒品"4-甲基甲基卡西酮"(4-methylmethcathinone、Mephedrone、4-MMC)及微量第三級毒品"甲基-N,N-二甲基卡西酮"(Methyl-N,N-Dimethylcathinone)等成分。（備考一) 二、刑事警察局110年3月12日刑鑑字第1098043825號鑑定書（偵查卷二第83-98頁） 沒收之。 （刑法第38條第1項）  ✔ 51 C3-4 環戊烯1桶 一、現場編號C3-4-1經檢視為透明液體。 ㈠驗前毛重33.96公克（包裝重約28.26公克），驗前淨重約5.70公克。 ㈡取0.53公克鑑定用罄，餘5.17公克。 ㈢檢出非毒品成分：環戊烯（Cyclopentene）。(備考二及三)（其他） 二、內政部警政署刑事警察局110年8月16日刑鑑字第1100061642號鑑定書（中院卷二第183-186頁） 三、參見中院卷三第45-57頁陳報狀　 沒收。 （毒品危害防制條例第19條第1 項）。  ✔ 52 C4 食鹽1包 一、現場編號C4-1經檢視為白色晶體。 ㈠驗前毛重36.39公克（包裝重約28.26公克），驗前淨重約8.13公克。 ㈡取0.18公克鑑定用罄，餘7.95公克。 ㈢檢出鈉及氯等元素。(備考三及五) 二、內政部警政署刑事警察局110年8月16日刑鑑字第1100061642號鑑定書（中院卷二第183-186頁）　 三、參見中院卷三第45-57頁陳報狀　 沒收。 （毒品危害防制條例第19條第1 項）。  53 C5 塑膠桶含不明液體11桶（C5-1） 一、現場編號C5-1經檢視為黃色液體。 ㈠驗前毛重38.17公克（包裝重約27.97公克），驗前淨重10.20公克。 ㈡取0.78公克鑑定用罄，餘9.42公克。 ㈢檢出非毒品成分：Toluene。(備考二）。 ㈣未檢出常見第二級毒品"甲基安非他命"(Methamphetamine)及第三級毒品"愷他命"(Ketamine)等成分。 二、刑事警察局110年3月12日刑鑑字第1098043825號鑑定書（偵字卷二第83-98頁）　 三、參見中院卷三第45-57頁陳報狀　 沒收。 （毒品危害防制條例第19條第1 項）。  ✔ 54 同上 塑膠桶含不明液體11桶（C5-2） 一、現場編號C5-2經檢視為黃色液體。 ㈠驗前毛重41.34公克（包裝重約27.97公克），驗前淨重13.37公克。 ㈡取0.9公克鑑定用罄，餘12.47公克。 ㈢檢出非毒品成分Toluene。（備考二）。 ㈣未檢出常見第二級毒品"甲基安非他命"(Methamphetamine)及第三級毒品"愷他命"(Ketamine)等成分。 二、刑事警察局110年3月12日刑鑑字第1098043825號鑑定書（偵查卷二第83-98頁） 三、參見中院卷三第45-57頁陳報狀　 沒收。 （毒品危害防制條例第19條第1 項）。  ✔ 55 同上 塑膠桶含不明液體11桶（C5-3） 一、現場編號C5-3經檢視為褐色液體。 ㈠驗前毛重42.16公克（包裝重約27.97公克），驗前淨重14.19公克。 ㈡取0.73公克鑑定用罄，餘13.46公克。 ㈢檢出非毒品成分：Toluene。(備考二）。 ㈣未檢出常見第二級毒品"甲基安非他命"(Methamphetamine)及第三級毒品"愷他命"(Ketamine)等成分。 二、刑事警察局110年3月12日刑鑑字第1098043825號鑑定書（偵查卷二第83-98頁）　 三、參見中院卷三第45-57頁陳報狀　 沒收。 （毒品危害防制條例第19條第1 項）。  ✔ 56 同上 塑膠桶含不明液體11桶（C5-4） 一、現場編號C5-4經檢視為黑色液體。 ㈠驗前毛重46.43公克(包裝重約27.97公克），驗前淨重18.46公克。 ㈡取0.86公克鑑定用罄，餘17.6公克。 ㈢檢出第三級毒品"4-甲基甲基卡西鋼"(4-methylmethcathinone、Mephedrone、4-MMC)、第三級毒品"甲基-N,N-二甲基卡西酮"(Methyl-N,N-Dimethylcathinone)、微量第三級毒品"2-氟-去氯愷他命"(2-F1uorodesch1oroketamine)等成分。(備考一） ㈣測得4-甲基甲基卡西酮純度約2%；甲基-N,N-二甲基卡西酮純度約1%。（備考三） 二、刑事警察局110年3月12日刑鑑字第1098043825號鑑定書（偵查卷二第83-98頁）　 沒收之。 （刑法第38條第1項）  ✔ 57 同上 塑膠桶含不明液體11桶（C5-5） 一、現場編號C5-5經檢視為黃色液體。 ㈠驗前毛重39.15公克(包裝重約27.97公克），驗前淨重11.18公克。 ㈡取0.61公克鑑定用罄，餘10.57公克。 ㈢檢出非毒品成分：Toluene。(備考二）。 ㈣未檢出常見第二級毒品"甲基安非他命"(Methamphetamine)及第三級毒品"愷他命"(Ketamine)等成分。 二、刑事警察局110年3月12日刑鑑字第1098043825號鑑定書（偵查卷二第83-98頁） 三、參見中院卷三第45-57頁陳報狀　 沒收。 （毒品危害防制條例第19條第1 項）。  ✔ 58 同上 塑膠桶含不明液體11桶（C5-9） 一、現場編號C5-9經檢視為透明液體。 ㈠驗前毛重42.18公克（包裝重約27.97公克），驗前淨重14.21公克。 ㈡取1.02公克鑑定用罄，餘13.19公克。 ㈢檢出非毒品成分：Dimethylamine。(備考二）。 ㈣未檢出常見第二級毒品"甲基安非他命"(Methamphetamine)及第三級毒品"愷他命"(Ketamine)等成分。 二、刑事警察局110年3月12日刑鑑字第1098043825號鑑定書（偵查卷二第83-98頁）　 三、參見中院卷三第45-57頁陳報狀　 沒收。 （毒品危害防制條例第19條第1 項）。  ✔ 59 同上 塑膠桶含不明液體11桶（C5-10） 一、現場編號C5-10經檢視為透明液體。 ㈠驗前毛重47.11公克（包裝重約27.97公克），驗前淨重19.14公克。 ㈡取1.22公克鑑定用罄，餘17.92公克。 ㈢檢出非毒品成分：Dimethylamine。(備考二）。 ㈣未檢出常見第二級毒品"甲基安非他命"(Methamphetamine)及第三級毒品"愷他命"(Ketamine)等成分。 二、刑事警察局110年3月12日刑鑑字第1098043825號鑑定書（偵查卷二第83-98頁） 三、參見中院卷三第45-57頁陳報狀　 沒收。 （毒品危害防制條例第19條第1 項）。  ✔ 60 C6-1 石蕊試紙2組 參見中院卷三第45-57頁陳報狀 沒收。 （毒品危害防制條例第19條第1 項）。  61 C6-2 己烷1瓶 參見中院卷三第45-57頁陳報狀 沒收。 （毒品危害防制條例第19條第1 項）。  ✔ 62 C7 反應器1組（C7-1） 一、現場編號C7-1：經檢視為棕色液體。 ㈠驗前毛重35.9公克（包裝重27.97公克），驗前淨重7.93公克。 ㈡取0.83公克鑑定用罄，餘7.1公克。 ㈢未檢出常見第二級毒品"甲基安非他命"(Methamphetamine)及第三級毒品"愷他命"(Ketamine)等成分。 二、刑事警察局110年3月12日刑鑑字第1098043825號鑑定書（偵查卷二第83-98頁）　 三、參見中院卷三第45-57頁陳報狀 沒收。 （毒品危害防制條例第19條第1 項）。  63  反應器1組（C7-2） 一、現場編號C7-2經檢視為標色液體。 ㈠驗前毛重31.94公克(包裝重約27.97公克），驗前淨重3.97公克。 ㈡取0.91公克鑑定用罄，餘3.06公克。 ㈢未檢出常見第二級毒品"甲基安非他命"(Methamphetamine)及第三級毒品"愷他命"(Ketamine)等成分。 二、刑事警察局110年3月12日刑鑑字第1098043825號鑑定書（偵查卷二第83-98頁）　 三、參見中院卷三第45-57頁陳報狀　 沒收。 （毒品危害防制條例第19條第1 項）。  64 C8 藍色塑膠圓桶含不明黃色結晶液體1桶 一、現場編號C8經檢視為橘色液體。 ㈠驗前毛重37.11公克(包裝重約27.97公克），驗前淨重9.14公克。 ㈡取0.96公克鑑定用罄，餘8.18公克。 ㈢檢出非毒品成分：Toluene。（備考二）。 ㈣未檢出常見第二級毒品"甲基安非他命"(Methamphetamine)及第三級毒品"愷他命"(Ketamine)等成分。 二、刑事警察局110年3月12日刑鑑字第1098043825號鑑定書（偵查卷二第83-98頁） 三、參見中院卷三第45-57頁陳報狀　 沒收。 （毒品危害防制條例第19條第1 項）。  ✔ 65 C9 塑膠桶含不明液體9桶（C9-1） 一、現場編號C9-1經檢視為棕色液體。 ㈠驗前毛重43.24公克（包裝重約27.97公克），驗前淨重約15.27公克。 ㈡取0.84公克鑑定用罄，餘14.43公克。 ㈢檢出非毒品成分：Ethylacetate及Toluene。(備考二） ㈣未檢出常見第二級毒品"甲基安非他命"(Methamphetamine)及第三級毒品"愷他命"(Ketamine)等成分。 二、刑事警察局110年3月12日刑鑑字第1098043825號鑑定書（偵查卷二第83-98頁） 三、參見中院卷三第45-57頁陳報狀　 沒收。 （毒品危害防制條例第19條第1 項）。  ✔ 66 同上 塑膠桶含不明液體9桶（C9-2） 一、現場編號C9-2經檢視為棕色液體。 ㈠驗前毛重47.00公克(包裝重約27.97公克），驗前淨重19.03公克。 ㈡取0.78公克鑑定用罄，餘18.25公克。 ㈢未檢出常見第二級毒品"甲基安非他命"(Methamphetamine)及第三級毒品"愷他命"(Ketamine)等成分。 二、刑事警察局110年3月12日刑鑑字第1098043825號鑑定書（偵查卷二第83-98頁） 三、參見中院卷三第45-57頁陳報狀　 沒收。 （毒品危害防制條例第19條第1 項）。  ✔ 67 同上 塑膠桶含不明液體9桶（C9-3） 一、現場編號C9-3經檢視為透明液體。 ㈠驗前毛重46.36公克(包裝重約27.97公克），驗前淨重18.39公克。 ㈡取0.76公克鑑定用罄，餘17.63公克。 ㈢未檢出常見第二級毒品"甲基安非他命"(Methamphetamine)及第三級毒品"愷他命"(Ketamine)等成分。 二、刑事警察局110年3月12日刑鑑字第1098043825號鑑定書（偵查卷二第83-98頁）　 三、參見中院卷三第45-57頁陳報狀　 沒收。 （毒品危害防制條例第19條第1 項）。  ✔ 68 同上 塑膠桶含不明液體9桶（C9-4） 一、現場編號C9-4經檢視為透明液體。 ㈠驗前毛重45.35公克(包裝重27.97公克），驗前淨重約17.38公克。 ㈡取0.82公克鑑定用罄，餘16.56公克。 ㈢檢出非毒品成分：Methylamine。(備考二） ㈣未檢出常見第二級毒品"甲基安非他命"(Methamphetamine)及第三級毒品"愷他命"(Ketamine)等成分。 二、刑事警察局110年3月12日刑鑑字第1098043825號鑑定書（偵查卷二第83-98頁） 三、參見中院卷三第45-57頁陳報狀 沒收。 （毒品危害防制條例第19條第1 項）。  ✔ 69 同上 塑膠桶含不明液體9桶（C9-5） 一、現場編號C9-5經檢視為棕色液體。 ㈠驗前毛重41.32公克(包裝重約27.97公克），驗前淨重13.35公克。 ㈡取0.88公克鑑定用罄，餘12.47公克。 ㈢未檢出常見第二級毒品"甲基安非他命"(Methamphetamine)及第三級毒品"愷他命"(Ketamine)等成分。 二、刑事警察局110年3月12日刑鑑字第1098043825號鑑定書（偵查卷二第83-98頁）　 三、參見中院卷三第45-57頁陳報狀　 沒收。 （毒品危害防制條例第19條第1 項）。  ✔ 70 同上 塑膠桶含不明液體9桶（C9-6） 一、現場編號C9-6經檢視為黃色液體。 ㈠驗前毛重41.32公克(包裝重約27.97公克），驗前淨重13.35公克。 ㈡取0.94公克鑑定用罄，餘12.41公克。 ㈢檢出非毒品成分：Toluene。(備考二） ㈣未檢出常見第二級毒品"甲基安非他命"(Methamphetamine)及第三級毒品"愷他命"(Ketamine)等成分。 二、刑事警察局110年3月12日刑鑑字第1098043825號鑑定書（偵查卷二第83-98頁）　 三、參見中院卷三第45-57頁陳報狀　 沒收。 （毒品危害防制條例第19條第1 項）。  ✔ 71 同上 塑膠桶含不明液體9桶（C9-8） 一、現場編號C9-8經檢視為透明液體。 ㈠驗前毛重44.98公克（包裝重約27.97公克），驗前淨重約17.01公克。 ㈡取0.95公克鑑定用罄，餘16.06公克。 ㈢檢出非毒品成分：Methylamine。（備考二） ㈣未檢出常見第二級毒品"甲基安非他命"(Methamphetamine)及第三級毒品"愷他命"(Ketamine)等成分。 二、刑事警察局110年3月12日刑鑑字第1098043825號鑑定書（偵查卷二第83-98頁）　 三、參見中院卷三第45-57頁陳報狀　 沒收。 （毒品危害防制條例第19條第1 項）。  ✔ 72 同上 塑膠桶含不明液體9桶（C9-9） 一、現場編號C9-9經檢視為透明液體。 ㈠驗前毛重35.62公克（包裝重約27.97公克），驗前淨重約7.65公克。 ㈡取0.81公克鑑定用罄，餘6.84公克。 ㈢檢出非毒品成分：Ethanol。（備考二） ㈣未檢出常見第二級毒品"甲基安非他命"(Methamphetamine)及第三級毒品"愷他命"(Ketamine)等成分。 二、刑事警察局110年3月12日刑鑑字第1098043825號鑑定書（偵查卷二第83-98頁）　 三、參見中院卷三第45-57頁陳報狀　 沒收。 （毒品危害防制條例第19條第1 項）。  ✔ 73 D1 白色塑膠桶含不明液體1桶 一、現場編號D1經檢視為淡黃色液體。 ㈠驗前毛重40.60公克(包裝重約27.97公克)、驗前淨重12.63公克。 ㈡取0.61公克鑑定用罄，餘12.02公克。 ㈢未檢出常見第二級毒品"甲基安非他命"(Methamphetamine)及第三級毒品"愷他命"(Ketamine)等成分。 二、刑事警察局110年3月12日刑鑑字第1098043825號鑑定書（偵查卷二第83-98頁） 三、參見中院卷三第45-57頁陳報狀　 沒收。 （毒品危害防制條例第19條第1 項）。  74 D2 實驗器具1批 參見中院卷三第45-57頁陳報狀 沒收。 （毒品危害防制條例第19條第1 項）。  75 D3 咖啡色不明晶體1 包（毛重約1.70公克） ㈠檢品編號：B0000000 ⒈檢品外觀：褐色粉末 ⒉送驗數量：0.9324公克（淨重） ⒊驗餘數量：0.8532公克（淨重） ⒋檢出結果：三級毒品             2-氟-去氯愷他命 ㈡檢品編號：B0000000（取樣自檢品編號B0000000） ⒈檢品外觀：褐色粉末 ⒉送驗數量：0.9324公克（淨重） ⒊驗餘數量：0.5476公克（淨重） ⒋檢出結果：三級毒品             2-氟-去氯愷他命 ⒌純質淨重：2-氟-去氯愷他命檢驗前淨重0.9324公克，純度﹤1% 衛生福利部草屯療養院109年11月30日草療鑑字第1091100394號、109年12月4日草療鑑字第1091100395號鑑驗書（參偵查卷一第297-299頁）　 沒收之。 （刑法第38條第1項）  76 D4 淡黃色不明粉末2 包（毛重約6.14公克、5.84公克） ㈠檢品編號：B0000000 ⒈檢品外觀：淡黃色粉末 ⒉送驗數量：5.3729公克（淨重） ⒊驗餘數量：3.3826公克（淨重） ⒋檢出結果：未檢出毒品成分 ㈡檢品編號：B0000000 ⒈檢品外觀：淡黃色粉末 ⒉送驗數量：5.7203公克（淨重） ⒊驗餘數量：3.3851公克（淨重） ⒋檢出結果：未檢出毒品成分　 衛生福利部草屯療養院109年11月30日草療鑑字第1091100394號鑑驗書（參偵查卷一第297頁）　 另參中院卷三第45-57頁陳報狀 沒收。 （毒品危害防制條例第19條第1 項）。  77 D5 不明晶體疑似安非他命1 瓶（毛重約18.5公克） ㈠檢品編號：B0000000 ⒈檢品外觀：透明塑膠瓶罐（內含潮解狀晶體） ⒉送驗數量：2.9615公克（淨重） ⒊驗餘數量：2.9383公克（淨重） ⒋檢出結果：二級毒品             甲基安非他命 ㈡檢品編號：B0000000（取樣自檢品編號B0000000） ⒈檢品外觀：透明塑膠瓶罐（內含潮解狀晶體） ⒉送驗數量：2.9615公克（淨重） ⒊驗餘數量：2.8854公克（淨重） ⒋檢出結果：二級毒品             甲基安非他命 ⒌純質淨重：甲基安非他命檢驗前淨重2.9615公克，純度89.5%，純質淨重2.6505公克 衛生福利部草屯療養院109年11月30日草療鑑字第1091100394號、109年12月4日草療鑑字第1091100395號鑑驗書（參偵查卷一第297-299頁） （被告稱：甲基安非他命是自己施用的等語。參中院卷二第246頁、本院卷第271頁，中院卷三第45-57頁陳報狀） 無（與本案無關）  78 D6 吸食器1組 參見中院卷三第45-57頁陳報狀 無（與本案無關）  79 D7 夾鏈袋1包 參見中院卷三第45-57頁陳報狀 沒收。 （毒品危害防制條例第19條第1 項）。  80 D8 筆記1本 參見中院卷三第45-57頁陳報狀 無（與本案無關）  81 D9-1 手套1件 參見中院卷三第45-57頁陳報狀 沒收。 （毒品危害防制條例第19條第1 項）。  82 D9-2 手套1件 參見中院卷三第45-57頁陳報狀 沒收。 （毒品危害防制條例第19條第1 項）。  83 D9-3 煙蒂1件 參見中院卷三第45-57頁陳報狀 無（與本案無關）  84 D9-4 煙蒂1件 參見中院卷三第45-57頁陳報狀 無（與本案無關）  85 D9-5 檳榔渣1件 參見中院卷三第45-57頁陳報狀 無（與本案無關）  86 D10 夾鏈袋1批 參見中院卷三第45-57頁陳報狀 沒收。 （毒品危害防制條例第19條第1 項）。  87 D11 實驗器具1批 參見中院卷三第45-57頁陳報狀 沒收。 （毒品危害防制條例第19條第1 項）。  88 D12 紅色塑膠方盤（含咖啡色不明液體）1個 一、現場編號D12經檢視為褐色液體。 ㈠驗前毛重45.49公克(包裝重27.97公克），驗前淨重17.52公克。 ㈡取0.90公克鑑定用罄，餘16.62公克。 ㈢檢出第三級毒品"甲基-N,N-二甲基卡西酮"(Methyl-N,N-Dimethylcathinone)、微量第三級毒品"4-甲基甲基卡西酮"(4-methylmethcathinone、Mephedrone、4-MMC)及微量第三級毒品"2-氟-去氯愷他命"(2-F1uorodesch1oroketamine)等成分。（備考一） ㈣測得甲基-N,N-二甲基卡西酮純度約11%。(備考三） 二、刑事警察局110年3月12日刑鑑字第1098043825號鑑定書（偵查卷二第83-98頁）　 沒收之。 （刑法第38條第1項）  ✔ 89 D13 燒杯（含咖啡色晶體）2個 一、現場編號D13-1經檢視為褐色液體。 ㈠驗前毛重51.16公克(包裝重28.26公克），驗前淨重22.90公克。 ㈡取0.63公克鑑定用罄，餘22.27公克。 ㈢檢出第三級毒品"4-甲基甲基卡西酮"(4-methylmethcathinone、Mephedrone、4-MMC)"、第三級毒品"甲基-N,N-二甲基卡西酮"(Methyl-N,N-Dimethylcathinone)及微量第三級毒品"2-氟-去氯愷他命"(2-F1uorodesch1oroketamine)等成分。（備考六） ㈣測得4-甲基甲基卡西酮純度約3%，驗前淨重約0.68公克；測得甲基-N,N-二甲基卡西酮純度約2%，驗前淨重約0.45公克。 二、內政部警政署刑事警察局110年8月16日刑鑑字第1100061642號鑑定書（中院卷二第183-186頁）　 沒收之。 （刑法第38條第1項）  ✔ 90 E1-1 藍色塑膠方桶（含不明液體）15桶（E1-1-1） 一、現場編號E1-1-1經檢視為藍綠色液體，內有黃色懸浮物，合併取樣鑑定。 ㈠驗前毛重44.66公克(包裝重27.97公克），驗前淨重16.69公克。 ㈡取0.90公克鑑定用罄，餘15.79公克。 ㈢檢出非毒品成分：Methylamine。(備考二） ㈣未檢出常見第二級毒品"甲基安非他命"(Methamphetamine)及第三級毒品"愷他命"(Ketamine)等成分。 二、刑事警察局110年3月12日刑鑑字第1098043825號鑑定書（偵查卷二第83-98頁）　 三、參見中院卷三第45-57頁陳報狀　 沒收。 （毒品危害防制條例第19條第1 項）。  ✔ 91 同上 藍色塑膠方桶（含不明液體）15桶（E1-1-2） 一、現場編號.E1-1-2經檢視為淡黃色液體。 ㈠驗前毛重43.83公先(包裝重約27.97公克），驗前淨重約15.86公克。 ㈡取1.22公克鑑定用罄，餘14.64公克。 ㈢撿出非毒品成分：Methylamine。（備考二） ㈣未檢出常見第二級毒品"甲基安非他命"(Methamphetamine)及第三級毒品"愷他命"(Ketamine)等成分。 二、刑事警察局110年3月12日刑鑑字第1098043825號鑑定書（偵查卷二第83-98頁）　 三、參見中院卷三第45-57頁陳報狀　 沒收。 （毒品危害防制條例第19條第1 項）。  ✔ 92 同上 藍色塑膠方桶（含不明液體）15桶（E1-1-3） 一、現場編號E1-1-3經檢視為藍綠色液體，內有黃色懸浮物，合併取樣鑑定。 ㈠驗前毛重44.92公克(包裝重約27.97公克），驗前淨重約16.95公克。 ㈡取0.94公克鑑定用罄，餘16.01公克。 ㈢檢出非毒品成分：Methylamine。（備考二） ㈣未檢出常見第二級毒品"甲基安非他命"(Methamphetamine)及第三級毒品"愷他命"(Ketamine)等成分。 二、刑事警察局110年3月12日刑鑑字第1098043825號鑑定書（偵查卷二第83-98頁）　 三、參見中院卷三第45-57頁陳報狀 沒收。 （毒品危害防制條例第19條第1 項）。  ✔ 93 同上 藍色塑膠方桶（含不明液體）15桶（E1-1-4） 一、現場編號E1-1-4經檢視為淡黃色液體。 ㈠驗前毛重42.91公克(包裝重約27.97公克），驗前淨重約14.94公克。 ㈡取0.73公克鑑定用罄，餘14.21公克。 ㈢檢出非毒品成分：Methylamine。（備考二） ㈣未檢出常見第二級毒品"甲基安非他命"(Methamphetamine)及第三級毒品"愷他命"(Ketamine)等成分。 二、刑事警察局110年3月12日刑鑑字第1098043825號鑑定書（偵查卷二第83-98頁）　 三、參見中院卷三第45-57頁陳報狀 沒收。 （毒品危害防制條例第19條第1 項）。  ✔ 94 同上 藍色塑膠方桶（含不明液體）15桶（E1-1-5） 一、現場編號E1-1-5經檢視為藍綠色液體，內有褐色懸浮物，合併取樣鑑定。 ㈠驗前毛重44.8公克（包裝重約27.97公克），驗前淨重約16.83公克。 ㈡取1.06公克鑑定用罄，餘15.77公克。 ㈢檢出非毒品成分：Methylamine。（備考二） ㈣未檢出常見第二級毒品"甲基安非他命"(Methamphetamine)及第三級毒品"愷他命"(Ketamine)等成分。 二、刑事警察局110年3月12日刑鑑字第1098043825號鑑定書（偵查卷二第83-98頁）　 三、參見中院卷三第45-57頁陳報狀　 沒收。 （毒品危害防制條例第19條第1 項）。  ✔ 95 同上 藍色塑膠方桶（含不明液體）15桶（E1-1-6） 一、現場編El-1-6經檢視為棕色液體。 ㈠驗前毛重41.30公克(包裝重約27.97公克），驗前淨重約13.33公克。 ㈡取0.79公克鑑定用罄，餘12.54公克。 ㈢檢出非毒品成分：Methylamine。(備考二） ㈣未檢出常見第二級毒品"甲基安非他命"(Methamphetamine)及第三級毒品"愷他命"(Ketamine)等成分。 二、刑事警察局110年3月12日刑鑑字第1098043825號鑑定書（偵查卷二第83-98頁）　 三、參見中院卷三第45-57頁陳報狀　 沒收。 （毒品危害防制條例第19條第1 項）。  ✔ 96 同上 藍色塑膠方桶（含不明液體）15桶（E1-1-7） 一、現場編號E1-1-7經檢視為棕色液體。 ㈠驗前毛重41.62公克（包裝重27.97公克），驗前淨重約13.65公克。 ㈡取0.93公克鑑定用罄，餘12.72公克。 ㈢檢出非毒品成分：Methylamine。（備考二） ㈣未檢出常見第二級毒品"甲基安非他命"(Methamphetamine)及第三級毒品"愷他命"(Ketamine)等成分。 二、刑事警察局110年3月12日刑鑑字第1098043825號鑑定書（偵查卷二第83-98頁） 三、參見中院卷三第45-57頁陳報狀　 沒收。 （毒品危害防制條例第19條第1 項）。  ✔ 97 同上 藍色塑膠方桶（含不明液體）15桶（E1-1-8） 一、現場編號E1-1-8經檢視為藍綠色液體。 ㈠驗前毛重43.29公克（包裝重約27.97公克），驗前淨重約15.32公克。 ㈡取0.96公克鑑定用罄，餘14.36公克。 ㈢檢出非毒品成分：Methylamine。(備考二） ㈣未檢出常見第二級毒品"甲基安非他命"(Methamphetamine)及第三級毒品"愷他命"(Ketamine)等成分。 二、刑事警察局110年3月12日刑鑑字第1098043825號鑑定書（偵字卷二第83-98頁） 三、參見中院卷三第45-57頁陳報狀　 沒收。 （毒品危害防制條例第19條第1 項）。  ✔ 98 同上 藍色塑膠方桶（含不明液體）15桶（E1-1-9） 一、現場編號E1-1-9經檢視為棕色液體。 ㈠驗前毛重45.01公克（包裝重約27.97公克），驗前淨重17.04公克。 ㈡取0.71公克鑑定用罄，餘16.33公克。 ㈢檢出微量第三級毒品"甲基-N,N-二甲基卡西酮" (Methyl-N,N-Dimethylcathinone)（備考一） 二、刑事警察局110年3月12日鑑字第1098043825號鑑定（偵查卷二第83-98頁）　 沒收之。 （刑法第38條第1項）  ✔ 99 同上 藍色塑膠方桶（含不明液體）15桶（E1-1-10） 一、現場編號E1-1-10經檢視為透明液體。 ㈠驗前毛重43.14公克(包裝重約27.97公克），驗前淨重15.17公克。 ㈡取0.9公克鑑定用罄，餘14.27公克。 ㈢未檢出常見第二級毒品"甲基安非他命"(Methamphetamine)及第三級毒品"愷他命"(Ketamine)等成分。 二、刑事警察局110年3月12日刑鑑字第1098043825號鑑定書（偵查卷二第83-98頁）　 三、參見中院卷三第45-57頁陳報狀　 沒收。 （毒品危害防制條例第19條第1 項）。  ✔ 100 同上 藍色塑膠方桶（含不明液體）15桶（E1-1-11） 一、現場編號E-1-11經檢視為棕色液體。 ㈠驗前毛重41.80公克（包裝重約27.97公克），驗前淨重約13.83公克。 ㈡取0.69公克鑑定用罄，餘13.14公克。 ㈢檢出非毒品成分：Methylamine。（備考二） ㈣未檢出常見第二級毒品"甲基安非他命"(Methamphetamine)及第三級毒品"愷他命"(Ketamine)等成分。 二、刑事警察局110年3月12日刑鑑字第1098043825號鑑定書（偵查卷二第83-98頁）　 三、參見中院卷三第45-57頁陳報狀　 沒收。 （毒品危害防制條例第19條第1 項）。  ✔ 101 同上 藍色塑膠方桶（含不明液體）15桶（E1-1-12） 一、現場編號E1-1-12經檢視為綠色液體。 ㈠驗前毛重43.05公克（包裝重27.97公克），驗前淨重約15.08公克。 ㈡取0.66公克鑑定用罄，餘14.42公克。 ㈢檢出非毒品成分：Methylamine。（備考二） ㈣未檢出常見第二級毒品"甲基安非他命"(Methamphetamine)及第三級毒品"愷他命"(Ketamine)等成分。 二、刑事警察局110年3月12日刑鑑字第1098043825號鑑定書（偵查卷二第83-98頁）　 三、參見中院卷三第45-57頁陳報狀　 沒收。 （毒品危害防制條例第19條第1 項）。  ✔ 102 同上 藍色塑膠方桶（含不明液體）15桶（E1-1-13） 一、現場編號E1-1-13經檢視為棕色液體。 ㈠驗前毛重39.74公克（包裝重約27.97公克），驗前淨重約11.77公克。 ㈡取0.82公克鑑定用罄，餘10.95公克。 ㈢檢出非毒品成分：Methylamine。（備考二） ㈣未檢出常見第二級毒品"甲基安非他命"(Methamphetamine)及第三級毒品"愷他命"(Ketamine)等成分。 二、刑事警察局110年3月12日刑鑑字第1098043825號鑑定書（偵查卷二第83-98頁）　 三、參見中院卷三第45-57頁陳報狀　 沒收。 （毒品危害防制條例第19條第1 項）。  ✔ 103 同上 藍色塑膠方桶（含不明液體）15桶（E1-1-14） 一、現場編號E-1-14經檢視為棕色液體。 ㈠驗前毛重40.85公克（包裝重約27.97公克），驗前淨重約12.88公克。 ㈡取0.61公克鑑定用罄，餘12.27公克。 ㈢檢出非毒品成分：Methylamine。(備考二） ㈣未檢出常見第二級毒品"甲基安非他命"(Methamphetamine)及第三級毒品"愷他命"(Ketamine)等成分。 二、刑事警察局110年3月12日刑鑑字第1098043825號鑑定書（偵查卷二第83-98頁）　 三、參見中院卷三第45-57頁陳報狀　 沒收。 （毒品危害防制條例第19條第1 項）。  ✔ 104 同上 藍色塑膠方桶（含不明液體）15桶（E1-1-15） 一、現場編號E-1-15經檢視為綠色液體。 ㈠驗前毛重44.78公克（包裝重約27.97公克），驗前淨重16.81公克。 ㈡取0.69公克鑑定用罄，餘16.12公克。 ㈢檢出非毒品成分：Methylamine。（備考二） ㈣未檢出常見第二級毒品"甲基安非他命"(Methamphetamine)及第三級毒品"愷他命"(Ketamine)等成分。 二、刑事警察局110年3月12日刑鑑字第1098043825號鑑定書（偵查卷二第83-98頁）　 三、參見中院卷三第45-57頁陳報狀　 沒收。 （毒品危害防制條例第19條第1 項）。  ✔ 105 E1-2 白色塑膠方桶（含不明液體）2桶（E-2-1） 一、現場編號E1-2-1經檢視為棕色液體。 ㈠驗前毛重48.1公克（包裝重27.97公克），驗前淨重約20.13公克。 ㈡取1.06公克鑑定用罄，餘19.07公克。 ㈢檢出非毒品成分：Ethanol。（備考二） ㈣未檢出常見第二級毒品"甲基安非他命"(Methamphetamine)及第三級毒品"愷他命"(Ketamine)等成分。 二、刑事警察局110年3月12日刑鑑字第1098043825號鑑定書（偵查卷二83-98頁）　 三、參見中院卷三第45-57頁陳報狀　 沒收。 （毒品危害防制條例第19條第1 項）。  ✔ 106 E1-3 藍色金屬圓桶（含不明液體）1桶 參見中院卷三第45-57頁陳報狀 沒收。 （毒品危害防制條例第19條第1 項）。  107 E1-4 透明玻璃圓桶（含不明液體）1桶 一、現場編號E1-4經檢視為褐色液體。 ㈠驗前毛重46.39公克（包裝重27.97公克），驗前淨重約18.42公克。 ㈡取1.11公克鑑定用罄，餘17.31公克。 ㈢檢出第四級毒品：毒品先驅原料"2-溴-4-甲基苯丙酮"(2-Bromo-4-methylpropiophenone)成分。 ㈣純度約57 %。(備考三） 二、刑事警察局110年3月12日刑鑑字第1098043825號鑑定書（偵查卷二第83-98頁）　 沒收之。 （刑法第38條第1項）  ✔ 108 E2-1 冰箱1臺 參見中院卷三第45-57頁陳報狀 無（與本案無關）  109 E2-2 藍色金屬圓桶（含不明液體）1桶 一、現場編號E2-2：經檢視為透明液體。 ㈠驗前毛重35.91公克（包裝重約27.97公克），驗前淨重約7.94公克。 ㈡取0.83公克鑑定用罄，餘7.11公克。 ㈢檢出非毒品成分："乙醚"Diethylether。（備考二） ㈣未檢出常見第二級毒品"甲基安非他命"(Methamphetamine)及第三級毒品"愷他命"(Ketamine)等成分。 二、刑事警察局110年3月12日刑鑑字第1098043825號鑑定書（偵查卷二第83-98頁）　 三、參見中院卷三第45-57頁陳報狀 沒收。 （毒品危害防制條例第19條第1 項）。  ✔ 110 E2-3 透明玻璃瓶（含不明液體）1瓶 一、現場編號E2-3-1：經檢視為褐色液體。 ㈠驗前毛重41.63公克（包裝重約28.26公克），驗前淨重約13.37公克。 ㈡取1.24公克鑑定用罄，餘12.13公克。（備考二） 二、內政部警政署刑事警察局110年8月16日刑鑑字第1100061642號鑑定書（中院卷二第183-186頁） 三、參見中院卷三第45-57頁陳報狀　 沒收。 （毒品危害防制條例第19條第1 項）。  111 E3 藍色金屬圓桶空桶2個 參見中院卷三第45-57頁陳報狀 沒收。 （毒品危害防制條例第19條第1 項）。  112 E4 藍色塑膠方桶（含不明液體）20桶（E4-1） 一、現場編號E4-1經檢視為棕色液體。 ㈠驗前毛重 42.08 公克 (包裝重約27.97 公克），驗前淨重14.11公克。 ㈡取 0.94 公克鑑定用罄，餘 13,17公克。 ㈢檢出微量第三級毒品" 甲基-N,N- 二甲基卡西酮"(Methyl-N,N-Dimethylcathione) 成分°( 備考一） 二、刑事警察局110年3月12日刑鑑字第1098043825號鑑定書（偵查卷二第83-98頁）　    沒收之。 （刑法第38條第1項）      ✔ 113 同上 藍色塑膠方桶（含不明液體）20桶（E4-2） 一、現場編號E4-2經檢視為藍綠色液體。 ㈠驗前毛重46.05 公克（包裝重約27.97 公克），驗前淨重約18.08 公克。 ㈡取0.72公克鑑定用罄，餘17.36 公克。 ㈢檢出非毒品成分：Methylamine 。（備考二） ㈣未檢出常見第二級毒品"甲基安非他命"(Methamphetamine)及第三級毒品"愷他命"(Ketamine)等成分。 二、刑事警察局110年3月12日刑鑑字第1098043825號鑑定書（偵查卷二第83-98頁）　 沒收。 （毒品危害防制條例第19條第1 項）。  ✔ 114 同上 藍色塑膠方桶（含不明液體）20桶（E4-3） 一、現場編號E4-3經檢視為綠色液體，內有褐色懸浮物，合併取樣鑑定。 ㈠驗前毛重42.84 公克（包裝重約27.97 公克），驗前淨重約14.87 公克。 ㈡取0.96公克鑑定用罄，餘13.91 公克。 ㈢檢出非毒品成分：Methylamine 。（備考二） ㈣未檢出常見第二級毒品"甲基安非他命"(Methamphetamine)及第三級毒品"愷他命"(Ketamine)等成分。 二、刑事警察局110年3月12日刑鑑字第1098043825號鑑定書（偵查卷二第83-98頁）　 三、參見中院卷三第45-57頁陳報狀　 沒收。 （毒品危害防制條例第19條第1 項）。  ✔ 115 同上 藍色塑膠方桶（含不明液體）20桶（E4-4） 一、現場編號E4-4經檢視為透明液體。 ㈠驗前毛重41.51 公克( 包裝重約27.97公克），驗前淨重約13.54公克。 ㈡取0.6 公克鑑定用罄，餘12.94 公克。 ㈢檢出非毒品成分：Dimethylamine。（備考二） ㈣未檢出常見第二級毒品"甲基安非他命"(Methamphetamine)及第三級毒品"愷他命"(Ketamine)等成分。 二、刑事警察局110年3月12日刑鑑字第1098043825號鑑定書（偵查卷二第83-98頁）　 三、參見中院卷三第45-57頁陳報狀　 沒收。 （毒品危害防制條例第19條第1 項）。  ✔ 116 同上 藍色塑膠方桶（含不明液體）20桶（E4-5） 一、現場編號E4-5經檢視為淡綠色液體。 ㈠驗前毛重42.3公克( 包裝重約27.97公克），驗前淨重約14.33公克。 ㈡取0.9公克鑑定用罄，餘13.43公克。 ㈢檢出非毒品成分：Methylamine 。（備考二） ㈣未檢出常見第二級毒品"甲基安非他命"(Methamphetamine)及第三級毒品"愷他命"(Ketamine)等成分。 二、刑事警察局110年3月12日刑鑑字第1098043825號鑑定書（偵查卷二第83-98頁）　 三、參見中院卷三第45-57頁陳報狀　 沒收。 （毒品危害防制條例第19條第1 項）。  ✔ 117 同上 藍色塑膠方桶（含不明液體）20桶（E4-6） 一、現場編號E4-6經檢視為綠色液體，內有褐色懸浮物，合併取樣鑑定。 ㈠驗前毛重45.40 公克( 包裝重約27.97 公克），驗前淨重約17.43 公克。 ㈡取0.91公克鑑定用罄，餘16.52 公克。 ㈢檢出非毒品成分：Methylamine 。(備考二） ㈣未檢出常見第二級毒品"甲基安非他命"(Methamphetamine)及第三級毒品"愷他命"(Ketamine)等成分。 二、刑事警察局110年3月12日刑鑑字第1098043825號鑑定書（偵查卷二第83-98頁）　 三、參見中院卷三第45-57頁陳報狀　 沒收。 （毒品危害防制條例第19條第1 項）。  ✔ 118 同上 藍色塑膠方桶（含不明液體）20桶（E4-7） 一、現場編號E4-7經檢視為黃色液體，內有褐色懸浮物，合併取樣鑑定。 ㈠驗前毛重44.67 公克（包裝重約27.97 公克），驗前淨重約16.70 公克。 ㈡取0.81公克鑑定用罄，餘15.89 公克。 ㈢檢出非毒品成分：Methylamine 。（備考二） ㈣未檢出常見第二級毒品"甲基安非他命"(Methamphetamine)及第三級毒品"愷他命"(Ketamine)等成分。 二、刑事警察局110年3月12日刑鑑字第1098043825號鑑定書（偵查卷二第83-98頁）　 三、參見中院卷三第45-57頁陳報狀　 沒收。 （毒品危害防制條例第19條第1 項）。  ✔ 119 同上 藍色塑膠方桶（含不明液體）20桶（E4-8） 一、現場編號E4-8經檢視為淡藍色液體。 ㈠驗前毛重43.48 公克（包裝重約27.97 公克），驗前淨重15.51公克。 ㈡取0.92公克鑑定用罄，餘14.59 公克。 ㈢未檢出常見第二級毒品" 甲基安非他命"(Methamphetamine)及第三級毒品" 愷他命"(Ketamine) 等成分。 二、刑事警察局110年3月12日刑鑑字第1098043825號鑑定書（偵查卷二第83-98頁） 三、參見中院卷三第45-57頁陳報狀　 沒收。 （毒品危害防制條例第19條第1 項）。  ✔ 120 同上 藍色塑膠方桶（含不明液體）20桶（E4-9） 一、現場編號E4-9經檢視為棕色液體。 ㈠驗前毛重42.52 公克（包裝重約27.97 公克），驗前淨重14.55 公克。 ㈡取0.84公克鑑定用罄，餘13.71 公克。 ㈢檢出微量第三級毒品" 甲基-N,N- 二甲基卡西酮"(Methyl-N,N-Dimethylcathinone) 成分。 二、刑事警察局110年3月12日刑鑑字第1098043825號鑑定書（偵查卷二第83-98頁）　 沒收之。 （刑法第38條第1項）  ✔ 121 同上 藍色塑膠方桶（含不明液體）20桶（E4-10） 一、現場編號E4-10經檢視為淡黃色液體。 ㈠驗前毛重43.92 公克（包裝重約27.97 公克），驗前淨重15.95 公克。 ㈡取0.91公克鑑定用罄，餘15.04 公克。 ㈢未檢出常見第二級毒品" 甲基安非他命"(Methamphetamine)及第三級毒品"愷他命"(Ketamine) 等成分。 二、刑事警察局110年3月12日刑鑑字第1098043825號鑑定書（偵查卷二第83-98頁）　 三、參見中院卷三第45-57頁陳報狀　 沒收。 （毒品危害防制條例第19條第1 項）。  ✔ 122 同上 藍色塑膠方桶（含不明液體）20桶（E4-11） 一、現場編號E4-11 經檢視為綠色液體，內有黃色懸浮物，合併取樣鑑定。 ㈠驗前毛重42.50 公克( 包裝重約27.97 公克），驗前淨重約14.53 公克。 ㈡取1.04公克鑑定用罄，餘13.49 公克。 ㈢檢出非毒品成分：Methylamine 。（備考二） ㈣未檢出常見第二級毒品"甲基安非他命"(Methamphetamine)及第三級毒品"愷他命"(Ketamine)等成分。 二、刑事警察局110年3月12日刑鑑字第1098043825號鑑定書（偵查卷二第83-98頁）　 三、參見中院卷三第45-57頁陳報狀　 沒收。 （毒品危害防制條例第19條第1 項）。  ✔ 123 同上 藍色塑膠方桶（含不明液體）20桶（E4-12） 一、現場編號E4-12 經檢視為淡黃色液體，內有褐色懸浮物，合併取樣鑑定。 ㈠驗前毛重43.03 公克( 包裝重約27.97 公克），驗前淨重約15.06 公克。 ㈡取0.6公克鑑定用罄，餘14.46公克。 ㈢檢出非毒品成分：Methylamine 。（備考二） ㈣未檢出常見第二級毒品"甲基安非他命"(Methamphetamine)及第三級毒品"愷他命"(Ketamine)等成分。 二、刑事警察局110年3月12日刑鑑字第1098043825號鑑定書（偵查卷二第83-98頁）　 三、參見中院卷三第45-57頁陳報狀　 沒收。 （毒品危害防制條例第19條第1 項）。  ✔ 124 同上 藍色塑膠方桶（含不明液體）20桶（E4-13） 一、現場編號E4-13經檢視為淡褐色液體。 ㈠驗前毛重42.83公克( 包裝重約27.97公克），驗前淨重14.86公克。 ㈡取0.82公克鑑定用罄，餘14.04 公克。 ㈢檢出微量第三級毒品" 甲基-N,N- 二甲基卡西酮"(Methyl-N,N-Dimethylcathinone) 等成分。（備考一） 二、刑事警察局110年3月12日刑鑑字第1098043825號鑑定書（偵查卷二第83-98頁）　 沒收之。 （刑法第38條第1項）  ✔ 125 同上 藍色塑膠方桶（含不明液體）20桶（E4-14） 一、現場編號E4-14 經檢視為黃色液體，內有褐色懸浮物，合併取樣鑑定。 ㈠驗前毛重48.19 公克( 包裝重約27.97 公克），驗前淨重20.22公克。 ㈡取1.10公克鑑定用罄，餘19.12 公克。 ㈢檢出微量第三級毒品" 甲基-N,N-二甲基卡西酮"(Methyl-N,N-Dimethylcathinone) 等成分。( 備考一) 二、刑事警察局110年3月12日刑鑑字第1098043825號鑑定書（偵查卷二第83-98頁） 沒收之。 （刑法第38條第1項）  ✔ 126 同上 藍色塑膠方桶（含不明液體）20桶（E4-15） 一、現場編號E4-15經檢視為藍色液體。 ㈠驗前毛重43.01 公克(包裝重約27.97公克），驗前淨重約15.04 公克。 ㈡取0.73公克鑑定用罄，餘14.31 公克。 ㈢檢出非毒品成分：Methylamine。（備考二） ㈣未檢出常見第二級毒品"甲基安非他命"(Methamphetamine)及第三級毒品"愷他命"(Ketamine)等成分。 二、刑事警察局110年3月12日刑鑑字第1098043825號鑑定書（偵查卷二第83-98頁）　 三、參見中院卷三第45-57頁陳報狀　 沒收。 （毒品危害防制條例第19條第1 項）。  ✔ 127 同上 藍色塑膠方桶（含不明液體）20桶（E4-16） 一、現場編號E4-16經檢視為綠色液體。 ㈠驗前毛重45.67 公克(包裝重約27.97公克），驗前淨重約17.7公克。 ㈡取0.95公克鑑定用罄，餘16.75 公克。 ㈢檢出非毒品成分：Methylamine。（備考二） ㈣未檢出常見第二級毒品"甲基安非他命"(Methamphetamine)及第三級毒品"愷他命"(Ketamine) 等成分。 二、刑事警察局110年3月12日刑鑑字第1098043825號鑑定書（偵查卷二第83-98頁）　 三、參見中院卷三第45-57頁陳報狀　 沒收。 （毒品危害防制條例第19條第1 項）。  ✔ 128 同上 藍色塑膠方桶（含不明液體）20桶（E4-17） 一、現場編號E4-17 經檢視為綠色液體，內有黃色懸浮物，合併取樣鑑定。 ㈠驗前毛重43.71 公克( 包裝重約27.97 公克），驗前淨重約15.74 公克。 ㈡取1.4公克鑑定用罄，餘14.34公克。 ㈢檢出非毒品成分：Methylamine 。(借考二） ㈣未檢出常見第二級毒品"甲基安非他命"(Methamphetamine)及第三級毒品"愷他命"(Ketamine)等成分。 二、刑事警察局110年3月12日刑鑑字第1098043825號鑑定書（偵查卷二第83-98頁） 三、參見中院卷三第45-57頁陳報狀　 沒收。 （毒品危害防制條例第19條第1 項）。  ✔ 129 同上 藍色塑膠方桶（含不明液體）20桶（E4-18） 一、現場編號E4-18經檢視為透明液體。 ㈠驗前毛重44.10 公克(包裝重約27.97公克），驗前淨重約16.13公克。 ㈡取0.99公克鑑定用罄，餘15.14 公克。 ㈢檢出非毒品成分：Methylamine 。(備考二） ㈣未檢出常見第二級毒品"甲基安非他命"(Methamphetamine)及第三級毒品"愷他命"(Ketamine)等成分。 二、刑事警察局110年3月12日刑鑑字第1098043825號鑑定書（偵查卷二第83-98頁） 三、參見中院卷三第45-57頁陳報狀　 沒收。 （毒品危害防制條例第19條第1 項）。  ✔ 130 同上 藍色塑膠方桶（含不明液體）20桶（E4-19） 一、現場編號E4-19經檢視為淡褐色液體。 ㈠驗前毛重43.36公克(包裝重約27.97公克），驗前淨重15.39公克。 ㈡取0.79公克鑑定用罄，餘14.6公克。 ㈢檢出微量第三級毒品" 甲基-N,N- 二甲基卡西酮"(Methyl-N,N-Dimethylcathinone) 等成分。( 備考一) 二、刑事警察局110年3月12日刑鑑字第1098043825號鑑定書（偵查卷二第83-98頁）　 沒收之。 （刑法第38條第1項）  ✔ 131 同上 藍色塑膠方桶（含不明液體）20桶（E4-20） 一、現場編號E4-20經檢視為透明液體。 ㈠驗前毛重44.50 公克( 包裝重約27.97 公克），驗前淨重約16.53 公克。 ㈡取1.09公克鑑定用罄，餘15.44 公克。 ㈢檢出非毒品成分：Methylamine。(備考二） ㈣未檢出常見第二級毒品"甲基安非他命"(Methamphetamine)及第三級毒品"愷他命"(Ketamine)等成分。 二、刑事警察局110年3月12日刑鑑字第1098043825號鑑定書（偵查卷二第83-98頁）　 三、參見中院卷三第45-57頁陳報狀　 沒收。 （毒品危害防制條例第19條第1 項）。  ✔ 132 E5 食鹽2包 一、現場編號E5-1經檢視為白色晶體。 ㈠驗前毛重35.12公克（包裝重約28.26公克），驗前淨重約6.86公克。 ㈡取0.21公克鑑定用罄，餘6.65公克。 ㈢檢出鈉及氯等元素。(備考三及五) 二、內政部警政署刑事警察局110年8月16日刑鑑字第1100061642號鑑定書（中院卷二第183-186頁）　 沒收。 （毒品危害防制條例第19條第1 項）。  133 E6 加熱器具（瓦斯、瓦斯爐）1組 參見中院卷三第45-57頁陳報狀 沒收。 （毒品危害防制條例第19條第1 項）。  134 E7 金屬圓鍋1個 一、現場編號E7經檢視為褐色塊狀物。 ㈠驗前毛重0.84公克(包裝重約0.57公克），驗前淨重約0.27公克。 ㈡取0.13公克鑑定用罄，餘0.14公克。 ㈢檢出微量第三級毒品"2-氟-去氯愷他命"(2-Fluorodeschloroketamine)成分。（備考四) 二、內政部警政署刑事警察局110年1月20日刑鑑字第1098022545號鑑定書（偵查卷二第5-12頁）　 沒收之。 （刑法第38條第1項）  ✔ 135 E8-1 不銹鋼鍋（含疑似4-MMC液體）1個 一、現場編號E8-1經檢視為褐色液體。 ㈠驗前毛重64.19公克(包裝重52.5公克），驗前淨重11.69公克。 ㈡取1.72公克鑑定用罄，餘9.97公克。 ㈢檢出第三級毒品"甲基-N,N-二甲基卡西酮" (Methyl-N,N-Dimethylcathinone)成分。 ㈣純度約41%。（備考三） 二、內政部警政署刑事警察局110年1月20日刑鑑字第1098022545號鑑定書（偵查卷二第5-12頁）　 沒收之。 （刑法第38條第1項）  ✔ 136 E8-2 不銹鋼鍋（含不明液體）1個 一、現場編號E8-2經檢視為棕色液體。 ㈠驗前毛重69.14公克（包裝重約52.5公克），驗前淨重約16.64公克。 ㈡取1.5公克鑑定用罄，餘15.14公克。 ㈢未檢出常見第二級毒品"甲基安非他命"(Metliamphetamine)及第三級毒品"愷他命"(Ketamine)等成分。 二、內政部警政署刑事警察局110年1月20日刑鑑字第1098022545號鑑定書（偵查卷二第5-12頁）　 三、參見中院卷三第45-57頁陳報狀　 沒收。 （毒品危害防制條例第19條第1 項）。  137 E8-3 不銹鋼鍋（含不明液體）1個 一、現場編號E8-3經檢視為褐色液體。 ㈠驗前毛重66.2公克(包裝重約52.5公克），驗前淨重約13.7公克。 ㈡取1.88公克鑑定用罄，餘11.82公克。 ㈢未檢出常見第二級毒品"甲基安非他命"(Methamphetamine)及第三級毒品"愷他命"(Ketamine)等成分。 二、內政部警政署刑事警察局110年1月20日刑鑑字第1098022545號鑑定書（偵查卷二第5-12頁） 三、參見中院卷三第45-57頁陳報狀　 沒收。 （毒品危害防制條例第19條第1 項）。  138 E8-4、5 不銹鋼鍋空鍋2個 參見中院卷三第45-57頁陳報狀 沒收。 （毒品危害防制條例第19條第1 項）。  139 A1 藍色塑膠圓桶含不明液體1桶 一、現場編號A1經檢視為透明液體。 ㈠驗前毛重63.01公克(包裝重約52.50公克），驗前淨重約10.51公克。 ㈡取1.25公克鑑定用罄，餘9.26公克。 ㈢未檢出常見第二級毒品"甲基安非他命"(Methamphetamine)及第三級毒品"愷他命"(Ketamine)等成分。 二、內政部警政署刑事警察局110年1月20日刑鑑字第1098022545號鑑定書（偵查卷二第5-12頁） 三、參見中院卷三第45-57頁陳報狀　 沒收。 （毒品危害防制條例第19條第1 項）。  140 A2 橘色塑膠圓桶含不明液體1桶 一、現場編號A2經檢視為褐色液體。 ㈠驗前毛重61.57公克(包裝重約52.50公克）驗前淨重約9.07公克。 ㈡取1.40公克鑑定用罄，餘7.67公克。 ㈢未檢出常見第二級毒品"甲基安非他命"(Methamphetamine)及第三級毒品"愷他命"(Ketamine)等成分。 二、內政部警政署刑事警察局110年1月20日刑鑑字第1098022545號鑑定書（偵查卷二第5-12頁） 三、參見中院卷三第45-57頁陳報狀　 沒收。 （毒品危害防制條例第19條第1 項）。  141 A3 橘色塑膠圓桶含不明液體1桶 一、現場編號A3經檢視為透明液體。 ㈠驗前毛重67.19公克(包裝重約52.50克），驗前淨重約14.69公克。 ㈡取1.21公克鑑定用罄，餘13.48公克 ㈢未檢出常見第二級毒品"甲基安非他命"(Metlmmphetaminie)及第三級毒品"愷他命"(Ketamine)等成分。 二、內政部警政署刑事警察局110年1月20日刑鑑字第1098022545號鑑定書（偵查卷二第5-12頁） 三、參見中院卷三第45-57頁陳報狀　 沒收。 （毒品危害防制條例第19條第1 項）。  142 A4 橘色塑膠圓桶含不明液體1桶 一、現場編號A4經檢視為透明液體。 ㈠驗前毛重74.36公克(包裝重約52.5公克），驗前淨重約21.86公克。 ㈡取1.22公克鑑定用罄，餘20.64公克。 ㈢檢出非毒品成分Methylamine。（備考二） ㈣未檢出常見第二級毒品"甲基安非他命"(Methamphetaminp)及第三級毒品"愷他命"(Ketamine)等成分。 二、內政部警政署刑事警察局110年1月20日刑鑑字第1098022545號鑑定書（偵查卷二第5-12頁） 三、參見中院卷三第45-57頁陳報狀　 沒收。 （毒品危害防制條例第19條第1 項）。  ✔ 143 A5 藍色塑膠方桶含不明液體5桶 一、現場編號A5經檢視為淡綠色液體。 ㈠驗前毛重60.58公克（包裝重約52.50公克），驗前淨重約8.08公克。 ㈡取1.23公克鑑定用罄，餘6.85公克。 ㈢檢出非毒品成分Methylamine。（備考二） ㈣未檢出常見第二級毒品"甲基安非他命"(Methamphetaminp)及第三級毒品"愷他命"(Ketamine)等成分。 二、內政部警政署刑事警察局110年1月20日刑鑑字第1098022545號鑑定書（偵查卷二第5-12頁） 三、參見中院卷三第45-57頁陳報狀　 沒收。 （毒品危害防制條例第19條第1 項）。  ✔ 144 A6 白色塑膠方桶含不明淡色澄清液體7桶 一、現場編號A6經檢視為淡黃色液體 ㈠驗前毛重61.89公克(包裝重約52.5公克），驗前淨重約9.39公克。 ㈡取0.97公克鑑定用罄，餘8.42公克。 ㈢檢出非毒品成分Toluene。（備考二） ㈣未檢出常見第二級毒品"甲基安非他命"(Methamphetamire)及第三級毒品"愷他命"(Ketamine)等成分。 二、內政部警政署刑事警察局110年1月20日刑鑑字第1098022545號鑑定書（偵查卷二第5-12頁） 三、參見中院卷三第45-57頁陳報狀　 沒收。 （毒品危害防制條例第19條第1 項）。  ✔ 145 A7 白色塑膠方桶含不明深色液體10桶 一、現場編號A7經檢視為褐色液體。 ㈠驗前毛重62.97公克（包裝重約52.5公克），驗前淨重約10.47公克。 ㈡取0.79公克鑑定用罄，餘9.68公克。 ㈢檢出非毒品成分Toluene。（備考二） ㈣未檢出常見第二級毒品"甲基安非他命"(Methamphetami聯)及第三級毒品"愷他命"(Ketamine)等成分。 二、內政部警政署刑事警察局110年1月20日刑鑑字第1098022545號鑑定書（偵查卷二第5-12頁） 三、參見中院卷三第45-57頁陳報狀　 沒收。 （毒品危害防制條例第19條第1 項）。  ✔ 146 A8-1 溴（玻璃瓶）6瓶 參見中院卷三第45-57頁陳報狀 沒收。 （毒品危害防制條例第19條第1 項）。  147 A8-2 溴外包裝鐵桶6桶 參見中院卷三第45-57頁陳報狀 沒收。 （毒品危害防制條例第19條第1 項）。  148 A9（A9-1、A9-2） 玻璃燒杯（含殘渣）1個、白色塑膠桶（含殘渣）1個 一、現場編號A9經檢視為白色塊狀物 ㈠驗前毛重54.37公克(包裝重約52.50公克），驗前淨重約1.87公克。 ㈡取0.1公克鑑定用罄，餘1.77公克。 ㈢檢出第四級毒品毒品先驅原料"2-溴-4-甲基苯丙酮"(2-Bromo-4-methylpropiophenone)成分。 ㈣鈍度約96%。（備考三） 二、內政部警政署刑事警察局110年1月20日刑鑑字第1098022545號鑑定書（偵查卷二第5-12頁）　 沒收之。 （刑法第38條第1項）  ✔ 149 A10 綠色塑膠盆（含不明液體及沈澱物）1個 一、現場編號A10經檢視為透明液體，內有白色沉澱，合併取樣鑑定。 ㈠驗前毛重64.11公克（包裝重約52.50公克），驗前淨重約11.61公克。 ㈡取1.42公克鑑定用罄，餘10.19公克。 ㈢檢出第四級毒品：毒品先驅原料"2-溴甲基苯丙酮" (2-Bromo-4-methylpropiophenone)成分。 ㈣純度約5%。（備考三） 二、內政部警政署刑事警察局110年1月20日刑鑑字第1098022545號鑑定書（偵查卷二第5-12頁）　 沒收之。 （刑法第38條第1項）  ✔ 150 A11 反應器（含攪拌器、抽水馬達）1批 參見中院卷三第45-57頁陳報狀 沒收。 （毒品危害防制條例第19條第1 項）。  151 A12-1 白色塑膠儲水桶（含深色不明液體）1桶 一、現場編號A12-1經檢視為褐色液體。 ㈠驗前毛重75.51公克（包裝重約52.5公克），驗前淨重約23.01公克。 ㈡取1.21公克鑑定用罄，餘21.8公克。 ㈢檢出非毒品成分Toluene。（備考二） ㈣未檢出常見第二級毒品"甲基安非他命"(Methamphetamkie)及第三級毒品"愷他命"(Ketamine)等成分。   參見：內政部警政署刑事警察局110年1月20日刑鑑字第1098022545號鑑定書（偵字卷二第5-12頁） 二、內政部警政署刑事警察局110年1月20日刑鑑字第1098022545號鑑定書（偵查卷二第5-12頁） 三、參見中院卷三第45-57頁陳報狀；及被告供稱：A12-1至A12-3、A13及現場查扣甲胺水、廢甲苯、廢乙酸乙酯原料及廢料是綽號小胖載來製作毒品所用等語（參偵查卷一第73頁）　 沒收。 （毒品危害防制條例第19條第1 項）。  ✔ 152 A12-2 白色塑膠儲水桶（含淺咖啡色不明液體）1桶 一、現場編號A12-2經檢視為黃色液體。 ㈠驗前毛重86.75公克(包裝重52.5公克），驗前淨重34.25公克。 ㈡取0.95公克鑑定用罄，餘33.30公克。 ㈢檢出第三級毒品"甲基-N,N-二甲基卡西酮"(Methyl-N,N-Dimetliylcathinone)成分。 ㈣純度約1%。（備考三） 二、內政部警政署刑事警察局110年1月20日刑鑑字第1098022545號鑑定書（偵查卷二第5-12頁）　 沒收之。 （刑法第38條第1項）  ✔ 153 A12-3 白色塑膠儲水桶（含透明不明液體）1桶 一、現場編號A12-3經檢視為黃色液體。 ㈠驗前毛重61.59公克（包裝重約52.5公克），驗前淨重約9.09公克。 ㈡取1.05公克鑑定用罄，餘8.04公克。 ㈢檢出非毒品成分Toluene。（備考二） ㈣未檢出常見第二級毒品"甲基安非他命"(Methamphetamine)及第三級毒品"愷他命"(Ketamine)等成分。 二、內政部警政署刑事警察局110年1月20日刑鑑字第1098022545號鑑定書（偵查卷二第5-12頁）　 三、參見中院卷三第45-57頁陳報狀；及被告供稱：A12-1至A12-3、A13及現場查扣甲胺水、廢甲苯、廢乙酸乙酯原料及廢料是綽號小胖載來製作毒品所用等語（參偵查卷一第73頁）　　　 沒收。 （毒品危害防制條例第19條第1 項）。  ✔ 154 A13 不明粉末1包 一、現場編號A13經檢視為白色粉未。 ㈠驗前毛重147.99公克（包裝重約20.12公克），驗前淨重約127.87公克。 ㈡取0.1公克鑑定用磬，餘127.77公克。 ㈢檢出第四級毒品：毒品先驅原料"2-溴-4-甲基苯丙酮" (2-Bromo-4-methylpropiophenone)成分。 ㈣純度約98%，驗前純質淨重約125.31公克。 二、內政部警政署刑事警察局110年1月20日刑鑑字第1098022545號鑑定書（偵查卷二第5-12頁）　 沒收之。 （刑法第38條第1項）  155 B21 電風扇1臺 參見中院卷三第45-57頁陳報狀 無（與本案無關）  156  IPHONE 7銀色手機1支 IMEI：000000000000000號。 被告稱：與小胖的工作機等語（參偵查卷一第73頁）；與吳庭睿聯絡本件製毒所用等語（參中院卷二第247頁、本院卷第274頁） 沒收。 （毒品危害防制條例第19條第1 項）。  157  IPHONE 7金色手機1支 被告稱：與本案無關（參中院卷二第245-247頁、本院卷第274頁） 無（與本案無關）  158  SAMSUNG 銀色手機1 支（含門號0000000000號門號卡） 被告稱：與本案無關（參中院卷二第245-247頁、本院卷第274頁） 無（與本案無關）  

附表二（卷宗代號）
編號 卷宗 代號 1 臺灣臺中地方檢察署109年度偵字第32859號卷一、二 偵查卷一、二 2 臺灣臺中地方檢察署109年度聲他字第1903號卷 聲他卷 3 臺灣臺中地方檢察署109年度查扣字第1924號卷 查扣卷 4 臺灣臺中地方法院110年度訴字第676號卷一、二、三 中院卷一、二、三 5 臺灣臺中地方法院109年度聲羈字第678號卷 聲羈卷 6 臺灣臺中地方法院109年度偵聲字第651號卷 偵聲卷一 7 臺灣臺中地方法院110年度偵聲字第30號卷 偵聲卷二 8 臺灣臺中地方法院110年度聲字第4111號卷 聲請銷燬卷 9 臺灣臺中地方檢察署111年度聲毒銷字第2號卷 聲毒銷卷 10 臺灣臺中地方法院109年度聲搜字第1627號卷（調借） 聲搜卷 11 臺灣彰化地方法院111年度訴字第184號 本院卷 

附表三：（本案相關鑑定報告）
編號 鑑定機關/鑑定書字號 出處 1 衛生福利部草屯療養院 109年11月30日草療鑑字第1091100394號鑑驗書 偵查卷一第297-298頁 2 衛生福利部草屯療養院 109年12月4日草療鑑字第1091100395號鑑驗書 偵查卷一第299頁 3 內政部警政署刑事警察局 110年1月20日刑鑑字第1098022545號鑑定書 偵查卷二第5-21頁、 中院卷一第69頁以下 4 內政部警政署刑事警察局 110年3月12日刑鑑字第1098043825號鑑定書 偵查卷二第83-97頁、 中院卷一第135頁以下 5 內政部警政署刑事警察局 110年5月25日刑鑑字第1100052966號鑑定書 中院卷二第15-17頁 6 內政部警政署刑事警察局 110年8月16日刑鑑字第1100061642號鑑定書 中院卷二第183-186頁